---
title: "IB-HR"
format: pdf
editor: visual
---wdw
---

```{r Data_Directory}
pacman::p_load(markdown, dplyr, ggplot2, readxl, openxlsx, cellranger, tidyr, writexl, purrr, stringdist, lubridate,countrycode, rnaturalearth, sf, DataExplorer, stringr, tidymodels, skimr, modelsummary, naniar, ranger, vip, xgboost, randomForest, VIM, caret, glmnet, doParallel, foreach, haven, pscl, themis, car, gt, pROC, patchwork, pdp, iml, stargazer, summarytools, scales, gridExtra)

setwd("/Users/louisfriedrich/Desktop/Uni/ALU/Master/HR/Dokument")
```

```{r Sectors}
#|  title: Category
# bhrrc Data

transparent0 <- read.csv("BHRRC_imputed.csv")

transparent1 <- transparent0 %>%
  mutate(SectorCategory = case_when(
    Company.Sectors == "Metals & steel|Mining" ~ "Extractive",
    Company.Sectors == "Metals & steel|Mining|Oil, gas & coal" ~ "Extractive",
    Company.Sectors == "Hydrogen|Oil, gas & coal" ~ "Extractive",
    Company.Sectors == "Mining|Oil, gas & coal" ~ "Extractive",
    Company.Sectors == "Energy|Hydrogen|Oil, gas & coal" ~ "Extractive",
    Company.Sectors == "Energy|Hydropower & dam projects" ~ "Extractive",
    Company.Sectors == "Mining|Nuclear energy" ~ "Extractive",
    Company.Sectors == "Hydrogen|Mining" ~ "Extractive",
    Company.Sectors == "Engineering|Mining" ~ "Extractive",
    Company.Sectors == "Energy|Mining" ~ "Extractive",
    Company.Sectors == "Energy|Oil, gas & coal" ~ "Extractive",
    Company.Sectors == "Agriculture & livestock|Bioenergy" ~ "Extractive",
    Company.Sectors == "Construction|Mining" ~ "Extractive",
    Company.Sectors == "Chemical: General|Mining" ~ "Extractive",
    Company.Sectors == "Metals & steel|Oil, gas & coal" ~ "Extractive",
    Company.Sectors == "Construction|Oil, gas & coal" ~ "Extractive",
    Company.Sectors == "Metals & steel|Plastics" ~ "Extractive",
    Company.Sectors == "Mining|Sand" ~ "Extractive",
    Company.Sectors == "Energy|Metals & steel|Mining" ~ "Extractive",
    Company.Sectors == "Machine & machine tools|Mining" ~ "Extractive",
    Company.Sectors == "Energy|Metals & steel" ~ "Extractive",
    Company.Sectors == "Chemical: General|Oil, gas & coal" ~ "Extractive",
    Company.Sectors == "Logging & lumber|Paper & cardboard" ~ "Extractive",
    Company.Sectors == "Palm trees & oil|Rubber" ~ "Extractive",
    Company.Sectors == "Agriculture & livestock|Palm trees & oil" ~ "Extractive",
    Company.Sectors == "Cosmetics|Toiletries & soap" ~ "Extractive",
    Company.Sectors == "Agriculture & livestock|Bioenergy|Palm trees & oil" ~ "Extractive",
    Company.Sectors == "Energy|Oil, gas & coal|Technology, telecom & electronics" ~ "Extractive",
    Company.Sectors == "Construction|Engineering|Oil, gas & coal" ~ "Extractive",
    Company.Sectors == "Energy|Logging & lumber|Mining" ~ "Extractive",
    Company.Sectors == "Diamond|Mining" ~ "Extractive",
    Company.Sectors == "Oil, gas & coal|Petrol stations" ~ "Extractive",
    Company.Sectors == "Engineering|Oil, gas & coal" ~ "Extractive",
    Company.Sectors == "Diversified/Conglomerates|Mining" ~ "Extractive",
    Company.Sectors == "Bioenergy|Logging & lumber|Paper & cardboard" ~ "Extractive",
    Company.Sectors == "Logging & lumber|Oil, gas & coal|Paper & cardboard" ~ "Extractive",
    Company.Sectors == "Construction|Logging & lumber" ~ "Extractive",
    Company.Sectors == "Nuclear energy|Oil, gas & coal" ~ "Extractive",
    Company.Sectors == "Diamond|Jewellery|Watch & clock" ~ "Extractive",
    Company.Sectors == "Oil, gas & coal|Waste disposal" ~ "Extractive",
    Company.Sectors == "Diversified/Conglomerates|Palm trees & oil|Rubber" ~ "Extractive",
    Company.Sectors == "Construction|Hydropower & dam projects" ~ "Extractive",
    Company.Sectors == "Palm trees & oil|Paper & cardboard" ~ "Extractive",
    Company.Sectors == "Hydrogen|Mining|Oil, gas & coal" ~ "Extractive",
    Company.Sectors == "Mining|Real estate sales" ~ "Extractive",
    Company.Sectors == "Mining|Renewable energy" ~ "Extractive",
    Company.Sectors == "Military/defence|Oil, gas & coal" ~ "Extractive",
    Company.Sectors == "Building materials & equipment|Oil, gas & coal" ~ "Extractive",
    Company.Sectors == "Finance & banking|Metals & steel|Mining" ~ "Extractive",
    Company.Sectors == "Building materials & equipment|Oil, gas & coal|Retail" ~ "Extractive",
    Company.Sectors == "Mining|Oil, gas & coal|Utilities: General" ~ "Extractive",
    Company.Sectors == "Machine & machine tools|Mining|Technology: General" ~ "Extractive",
    Company.Sectors == "Chemical: General|Cosmetics|Oil, gas & coal" ~ "Extractive",
    Company.Sectors == "Diversified/Conglomerates|Logging & lumber" ~ "Extractive",
    Company.Sectors == "Hydropower & dam projects|Mining" ~ "Extractive",
    Company.Sectors == "Hydropower & dam projects|Renewable energy" ~ "Extractive",
    Company.Sectors == "Flooring|Logging & lumber|Paper & cardboard" ~ "Extractive",
    Company.Sectors == "Hydrogen|Metals & steel|Mining" ~ "Extractive",
    Company.Sectors == "Building materials & equipment|Construction|Mining" ~ "Extractive",
    Company.Sectors == "Oil, gas & coal|Plastics" ~ "Extractive",
    Company.Sectors == "Engineering|Hydrogen|Oil, gas & coal" ~ "Extractive",
    Company.Sectors == "Diversified/Conglomerates|Oil, gas & coal" ~ "Extractive",
    Company.Sectors == "Energy|Natural Resources: General" ~ "Extractive",
    Company.Sectors == "Diversified/Conglomerates|Palm trees & oil|Paper & cardboard" ~ "Extractive",
    Company.Sectors == "Agriculture & livestock|Mining" ~ "Extractive",
    Company.Sectors == "Energy|Palm trees & oil" ~ "Extractive",
    Company.Sectors == "Mining|Natural Resources: General" ~ "Extractive",
    Company.Sectors == "Finance & banking|Oil, gas & coal" ~ "Extractive",
    Company.Sectors == "Agriculture & livestock|Palm trees & oil|Technology: General" ~ "Extractive",
    Company.Sectors == "Diversified/Conglomerates|Military/defence|Oil, gas & coal" ~ "Extractive",
    Company.Sectors == "Diversified/Conglomerates|Investment|Oil, gas & coal" ~ "Extractive",
    Company.Sectors == "Hydropower & dam projects|Medical equipment/supplies|Oil, gas & coal" ~ "Extractive",
    Company.Sectors == "Diversified/Conglomerates|Palm trees & oil" ~ "Extractive",
    Company.Sectors == "Energy|Mining|Natural Resources: General" ~ "Extractive",
    Company.Sectors == "Geothermal energy|Mining" ~ "Extractive",
    Company.Sectors == "Chemical: General|Metals/plastics/basic materials: General" ~ "Extractive",
    Company.Sectors == "Hydropower & dam projects|Manufacturing: General|Real estate sales" ~ "Extractive",
    Company.Sectors == "Manufacturing: General|Metals/plastics/basic materials: General" ~ "Extractive",
    Company.Sectors == "Construction & building materials: General|Mining" ~ "Extractive",
    Company.Sectors == "Wind energy" ~ "Extractive",
    Company.Sectors == "Hydropower & dam projects" ~ "Extractive",
    Company.Sectors == "Mining" ~ "Extractive",
    Company.Sectors == "Diamond" ~ "Extractive",
    Company.Sectors == "Oil, gas & coal" ~ "Extractive",
    Company.Sectors == "Logging & lumber" ~ "Extractive",
    Company.Sectors == "Bioenergy" ~ "Extractive",
    Company.Sectors == "Palm trees & oil" ~ "Extractive",
    Company.Sectors == "Nuclear energy" ~ "Extractive",
    Company.Sectors == "Rubber" ~ "Extractive",
    Company.Sectors == "Paper & cardboard" ~ "Extractive",
    Company.Sectors == "Renewable energy" ~ "Extractive",
    Company.Sectors == "Solar energy" ~ "Extractive",
    Company.Sectors == "Natural Resources: General" ~ "Extractive",
    Company.Sectors == "Geothermal energy" ~ "Extractive",
    Company.Sectors == "Agriculture & livestock|Energy|Engineering" ~ "Financial services",
    Company.Sectors == "Finance & banking|Insurance" ~ "Financial services",
    Company.Sectors == "Electrical appliance|Energy|Insurance" ~ "Financial services",
    Company.Sectors == "Finance & banking|Real estate sales" ~ "Financial services",
    Company.Sectors == "Insurance|Real estate: General" ~ "Financial services",
    Company.Sectors == "Agriculture & livestock|Fertiliser" ~ "Financial services",
    Company.Sectors == "Diversified/Conglomerates|Insurance" ~ "Financial services",
    Company.Sectors == "Agriculture & livestock|Sugar" ~ "Financial services",
    Company.Sectors == "Auditing, consulting & accounting|Finance & banking" ~ "Financial services",
    Company.Sectors == "Agriculture & livestock|Construction|Real estate sales" ~ "Financial services",
    Company.Sectors == "Agriculture & livestock|Construction|Real estate: General" ~ "Financial services",
    Company.Sectors == "Auditing, consulting & accounting|Property development" ~ "Financial services",
    Company.Sectors == "Agriculture & livestock|Pesticide" ~ "Financial services",
    Company.Sectors == "Clothing & textile|Finance & banking" ~ "Financial services",
    Company.Sectors == "Clothing & textile|Insurance" ~ "Financial services",
    Company.Sectors == "Agriculture & livestock|Diversified/Conglomerates" ~ "Financial services",
    Company.Sectors == "Department stores|Finance & banking" ~ "Financial services",
    Company.Sectors == "Agriculture & livestock|Auto parts|Chemical: General" ~ "Financial services",
    Company.Sectors == "Health and social care|Insurance" ~ "Financial services",
    Company.Sectors == "Finance & banking|Transport: General" ~ "Financial services",
    Company.Sectors == "Agriculture & livestock|Finance & banking" ~ "Financial services",
    Company.Sectors == "Agriculture & livestock|Chemical: General" ~ "Financial services",
    Company.Sectors == "Agriculture & livestock|Clothing & textile" ~ "Financial services",
    Company.Sectors == "Finance & banking|Mining" ~ "Financial services",
    Company.Sectors == "Finance & banking|Renewable energy|Solar energy" ~ "Financial services",
    Company.Sectors == "Finance & banking|Health Sector: General" ~ "Financial services",
    Company.Sectors == "Biotechnology|Finance & banking" ~ "Financial services",
    Company.Sectors == "Finance & banking|Technology: General" ~ "Financial services",
    Company.Sectors == "Agriculture & livestock|Ethanol|Sugar" ~ "Financial services",
    Company.Sectors == "Finance & banking|Investment" ~ "Financial services",
    Company.Sectors == "Auditing, consulting & accounting|Construction" ~ "Financial services",
    Company.Sectors == "Insurance|Shipping & handling: General" ~ "Financial services",
    Company.Sectors == "Investment|Real estate: General" ~ "Financial services",
    Company.Sectors == "Agriculture & livestock|Recruitment agencies|Services: General" ~ "Financial services",
    Company.Sectors == "Agriculture & livestock|Labour supplier" ~ "Financial services",
    Company.Sectors == "Agriculture & livestock|Coffee" ~ "Financial services",
    Company.Sectors == "Agriculture & livestock|Services: General" ~ "Financial services",
    Company.Sectors == "Agriculture & livestock|Fertiliser|Pesticide" ~ "Financial services",
    Company.Sectors == "Finance & banking" ~ "Financial services",
    Company.Sectors == "Recruitment agencies" ~ "Financial services",
    Company.Sectors == "Auditing, consulting & accounting" ~ "Financial services",
    Company.Sectors == "Insurance" ~ "Financial services",
    Company.Sectors == "Stock exchanges" ~ "Financial services",
    Company.Sectors == "Postal services" ~ "Financial services",
    Company.Sectors == "Investment" ~ "Financial services",
    Company.Sectors == "Pharmacies" ~ "Financial services",
    Company.Sectors == "Fishing|Food & beverage" ~ "Food and beverage",
    Company.Sectors == "Coffee|Restaurants & bars" ~ "Food and beverage",
    Company.Sectors == "Coffee|Food & beverage" ~ "Food and beverage",
    Company.Sectors == "Food & beverage|Supermarkets & grocery" ~ "Food and beverage",
    Company.Sectors == "Agriculture & livestock|Fishing|Food & beverage|Tea" ~ "Food and beverage",
    Company.Sectors == "Agriculture & livestock|Food & beverage" ~ "Food and beverage",
    Company.Sectors == "Agriculture/food/beverage/tobacco/fishing: General|Diversified/Conglomerates|Mining" ~ "Food and beverage",
    Company.Sectors == "Clothing & textile|Food & beverage" ~ "Food and beverage",
    Company.Sectors == "Food & beverage|Palm trees & oil" ~ "Food and beverage",
    Company.Sectors == "Diversified/Conglomerates|Food & beverage" ~ "Food and beverage",
    Company.Sectors == "Food & beverage|Tea" ~ "Food and beverage",
    Company.Sectors == "Amusement park|Coffee|Food & beverage|Restaurants & bars|Retail" ~ "Food and beverage",
    Company.Sectors == "Chocolate & cocoa|Food & beverage|Supermarkets & grocery" ~ "Food and beverage",
    Company.Sectors == "Coffee|Cosmetics|Food & beverage" ~ "Food and beverage",
    Company.Sectors == "Food & beverage|Rubber|Tea" ~ "Food and beverage",
    Company.Sectors == "Food & beverage|Logging & lumber" ~ "Food and beverage",
    Company.Sectors == "Aircraft/Airline|Catering & food services" ~ "Food and beverage",
    Company.Sectors == "Express delivery|Food & beverage|Technology: Internet & social media" ~ "Food and beverage",
    Company.Sectors == "Catering & food services|Express delivery" ~ "Food and beverage",
    Company.Sectors == "Cosmetics|Food & beverage" ~ "Food and beverage",
    Company.Sectors == "Consumer products/retail: General|Food & beverage" ~ "Food and beverage",
    Company.Sectors == "Agriculture/food/beverage/tobacco/fishing: General|Agriculture & livestock" ~ "Food and beverage",
    Company.Sectors == "Energy|Sugar" ~ "Food and beverage",
    Company.Sectors == "Agriculture & livestock|Palm trees & oil|Sugar" ~ "Food and beverage",
    Company.Sectors == "Catering & food services|Food & beverage" ~ "Food and beverage",
    Company.Sectors == "Agriculture/food/beverage/tobacco/fishing: General|Sugar" ~ "Food and beverage",
    Company.Sectors == "Catering & food services|Food & beverage|Restaurants & bars" ~ "Food and beverage",
    Company.Sectors == "Agriculture/food/beverage/tobacco/fishing: General|Palm trees & oil" ~ "Food and beverage",
    Company.Sectors == "Agriculture/food/beverage/tobacco/fishing: General|Agriculture & livestock|Food & beverage" ~ "Food and beverage",
    Company.Sectors == "Agriculture & livestock|Food & beverage|Pesticide" ~ "Food and beverage",
    Company.Sectors == "Agriculture/food/beverage/tobacco/fishing: General|Logging & lumber" ~ "Food and beverage",
    Company.Sectors == "Coffee|Tea" ~ "Food and beverage",
    Company.Sectors == "Catering & food services|Food & beverage|Technology, telecom & electronics" ~ "Food and beverage",
    Company.Sectors == "Catering & food services|Hotel|Real estate: General" ~ "Food and beverage",
    Company.Sectors == "Catering & food services|Express delivery|Technology: Internet & social media" ~ "Food and beverage",
    Company.Sectors == "Cosmetics|Food & beverage|Palm trees & oil" ~ "Food and beverage",
    Company.Sectors == "Food & beverage|Labour supplier" ~ "Food and beverage",
    Company.Sectors == "Agriculture/food/beverage/tobacco/fishing: General|Food & beverage" ~ "Food and beverage",
    Company.Sectors == "Food & beverage|Health Sector: General" ~ "Food and beverage",
    Company.Sectors == "Coffee|Restaurants & bars|Tea" ~ "Food and beverage",
    Company.Sectors == "Express delivery|Food & beverage" ~ "Food and beverage",
    Company.Sectors == "Food & beverage|Technology: General" ~ "Food and beverage",
    Company.Sectors == "Fishing|Food & beverage|Packaging" ~ "Food and beverage",
    Company.Sectors == "Agriculture/food/beverage/tobacco/fishing: General|Coffee" ~ "Food and beverage",
    Company.Sectors == "Food & beverage|Technology, telecom & electronics" ~ "Food and beverage",
    Company.Sectors == "Food & beverage|Retail" ~ "Food and beverage",
    Company.Sectors == "Catering & food services|Restaurants & bars" ~ "Food and beverage",
    Company.Sectors == "Bioenergy|Food & beverage" ~ "Food and beverage",
    Company.Sectors == "Food & beverage" ~ "Food and beverage",
    Company.Sectors == "Agriculture & livestock" ~ "Food and beverage",
    Company.Sectors == "Tobacco" ~ "Food and beverage",
    Company.Sectors == "Sugar" ~ "Food and beverage",
    Company.Sectors == "Fishing" ~ "Food and beverage",
    Company.Sectors == "Restaurants & bars" ~ "Food and beverage",
    Company.Sectors == "Coffee" ~ "Food and beverage",
    Company.Sectors == "Chocolate & cocoa" ~ "Food and beverage",
    Company.Sectors == "Catering & food services" ~ "Food and beverage",
    Company.Sectors == "Cookware" ~ "Food and beverage",
    Company.Sectors == "Agriculture/food/beverage/tobacco/fishing: General" ~ "Food and beverage",
    Company.Sectors == "Tea" ~ "Food and beverage",
    Company.Sectors == "Slaughterhouses" ~ "Food and beverage",
    Company.Sectors == "Candy" ~ "Food and beverage",
    Company.Sectors == "Baby food & baby milk" ~ "Food and beverage",
    Company.Sectors == "Construction|Road-building" ~ "Heavy manufacturing",
    Company.Sectors == "Energy|Engineering|Manufacturing: General" ~ "Heavy manufacturing",
    Company.Sectors == "Construction|Property development|Property management" ~ "Heavy manufacturing",
    Company.Sectors == "Construction|Energy|Manufacturing: General" ~ "Heavy manufacturing",
    Company.Sectors == "Agricultural machinery|Construction machinery & vehicles|Machine & machine tools" ~ "Heavy manufacturing",
    Company.Sectors == "Automobile & other motor vehicles|Auto parts" ~ "Heavy manufacturing",
    Company.Sectors == "Manufacturing: General|Metals & steel|Technology, telecom & electronics" ~ "Heavy manufacturing",
    Company.Sectors == "Automobile & other motor vehicles|Hydrogen" ~ "Heavy manufacturing",
    Company.Sectors == "Automobile & other motor vehicles|Auto parts|Engineering" ~ "Heavy manufacturing",
    Company.Sectors == "Manufacturing: General|Real estate sales" ~ "Heavy manufacturing",
    Company.Sectors == "Construction|Engineering" ~ "Heavy manufacturing",
    Company.Sectors == "Construction|Renewable energy" ~ "Heavy manufacturing",
    Company.Sectors == "Arms/Weapons|Manufacturing: General|Military/defence" ~ "Heavy manufacturing",
    Company.Sectors == "Building materials & equipment|Cement" ~ "Heavy manufacturing",
    Company.Sectors == "Construction|Property development" ~ "Heavy manufacturing",
    Company.Sectors == "Auto parts|Electrical appliance" ~ "Heavy manufacturing",
    Company.Sectors == "Agricultural machinery|Metals & steel" ~ "Heavy manufacturing",
    Company.Sectors == "Automobile & other motor vehicles|Transport: General" ~ "Heavy manufacturing",
    Company.Sectors == "Building materials & equipment|Construction" ~ "Heavy manufacturing",
    Company.Sectors == "Construction|Diversified/Conglomerates" ~ "Heavy manufacturing",
    Company.Sectors == "Automobile & other motor vehicles|Engineering" ~ "Heavy manufacturing",
    Company.Sectors == "Construction|Diversified/Conglomerates|Road-building" ~ "Heavy manufacturing",
    Company.Sectors == "Manufacturing: General|Paper & cardboard" ~ "Heavy manufacturing",
    Company.Sectors == "Hydrogen|Manufacturing: General" ~ "Heavy manufacturing",
    Company.Sectors == "Cement|Engineering" ~ "Heavy manufacturing",
    Company.Sectors == "Construction machinery & vehicles|Machine & machine tools" ~ "Heavy manufacturing",
    Company.Sectors == "Aircraft/Airline|Automobile & other motor vehicles" ~ "Heavy manufacturing",
    Company.Sectors == "Agricultural machinery|Construction|Mining" ~ "Heavy manufacturing",
    Company.Sectors == "Air conditioning|Electrical appliance|Manufacturing: General" ~ "Heavy manufacturing",
    Company.Sectors == "Construction|Energy" ~ "Heavy manufacturing",
    Company.Sectors == "Construction|Glass" ~ "Heavy manufacturing",
    Company.Sectors == "Construction|Hydrogen" ~ "Heavy manufacturing",
    Company.Sectors == "Aircraft/Airline|Automobile & other motor vehicles|Metals & steel" ~ "Heavy manufacturing",
    Company.Sectors == "Construction|Manufacturing: General" ~ "Heavy manufacturing",
    Company.Sectors == "Health Sector: General|Manufacturing: General" ~ "Heavy manufacturing",
    Company.Sectors == "Construction|Metals & steel" ~ "Heavy manufacturing",
    Company.Sectors == "Clothing & textile|Manufacturing: General" ~ "Heavy manufacturing",
    Company.Sectors == "Agricultural machinery|Construction machinery & vehicles|Energy|Engineering" ~ "Heavy manufacturing",
    Company.Sectors == "Auto parts|Tire" ~ "Heavy manufacturing",
    Company.Sectors == "Construction|Property development|Real estate sales" ~ "Heavy manufacturing",
    Company.Sectors == "Construction|Ports" ~ "Heavy manufacturing",
    Company.Sectors == "Construction|Real estate: General" ~ "Heavy manufacturing",
    Company.Sectors == "Construction|Construction & building materials: General|Engineering" ~ "Heavy manufacturing",
    Company.Sectors == "Construction|Construction & building materials: General" ~ "Heavy manufacturing",
    Company.Sectors == "Building materials & equipment|Construction|Construction & building materials: General" ~ "Heavy manufacturing",
    Company.Sectors == "Construction|Engineering|Road-building" ~ "Heavy manufacturing",
    Company.Sectors == "Manufacturing: General|Transport: General" ~ "Heavy manufacturing",
    Company.Sectors == "Auto parts|Chemical: General|Manufacturing: General" ~ "Heavy manufacturing",
    Company.Sectors == "Construction & building materials: General|Road-building" ~ "Heavy manufacturing",
    Company.Sectors == "Construction|Real estate: General|Road-building" ~ "Heavy manufacturing",
    Company.Sectors == "Footwear|Manufacturing: General" ~ "Heavy manufacturing",
    Company.Sectors == "Auto parts|Manufacturing: General" ~ "Heavy manufacturing",
    Company.Sectors == "Energy|Manufacturing: General" ~ "Heavy manufacturing",
    Company.Sectors == "Construction|Transport: General" ~ "Heavy manufacturing",
    Company.Sectors == "Biotechnology|Manufacturing: General" ~ "Heavy manufacturing",
    Company.Sectors == "Manufacturing: General|Metals & steel" ~ "Heavy manufacturing",
    Company.Sectors == "Electrical appliance|Manufacturing: General" ~ "Heavy manufacturing",
    Company.Sectors == "Auto parts|Bicycle|Retail" ~ "Heavy manufacturing",
    Company.Sectors == "Bicycle|Manufacturing: General" ~ "Heavy manufacturing",
    Company.Sectors == "Manufacturing: General|Plastics" ~ "Heavy manufacturing",
    Company.Sectors == "Automobile & other motor vehicles|Auto parts|Manufacturing: General" ~ "Heavy manufacturing",
    Company.Sectors == "Auto parts|Transport: General" ~ "Heavy manufacturing",
    Company.Sectors == "Manufacturing: General|Trucking" ~ "Heavy manufacturing",
    Company.Sectors == "Glass|Manufacturing: General" ~ "Heavy manufacturing",
    Company.Sectors == "Arms/Weapons|Automobile & other motor vehicles|Military/defence" ~ "Heavy manufacturing",
    Company.Sectors == "Machine & machine tools|Manufacturing: General" ~ "Heavy manufacturing",
    Company.Sectors == "Manufacturing: General|Sports: General|Technology: General" ~ "Heavy manufacturing",
    Company.Sectors == "Clothing & textile|Construction machinery & vehicles" ~ "Heavy manufacturing",
    Company.Sectors == "Auto parts|Leather & tanneries" ~ "Heavy manufacturing",
    Company.Sectors == "Machine & machine tools|Water companies" ~ "Heavy manufacturing",
    Company.Sectors == "Auto rental|Taxi" ~ "Heavy manufacturing",
    Company.Sectors == "Automobile & other motor vehicles|Battery" ~ "Heavy manufacturing",
    Company.Sectors == "Cement|Manufacturing: General" ~ "Heavy manufacturing",
    Company.Sectors == "Machine & machine tools|Technology: General" ~ "Heavy manufacturing",
    Company.Sectors == "Chemical: General|Manufacturing: General" ~ "Heavy manufacturing",
    Company.Sectors == "Manufacturing: General|Technology: General" ~ "Heavy manufacturing",
    Company.Sectors == "Construction" ~ "Heavy manufacturing",
    Company.Sectors == "Metals & steel" ~ "Heavy manufacturing",
    Company.Sectors == "Automobile & other motor vehicles" ~ "Heavy manufacturing",
    Company.Sectors == "Cement" ~ "Heavy manufacturing",
    Company.Sectors == "Construction machinery & vehicles" ~ "Heavy manufacturing",
    Company.Sectors == "Building materials & equipment" ~ "Heavy manufacturing",
    Company.Sectors == "Engineering" ~ "Heavy manufacturing",
    Company.Sectors == "Manufacturing: General" ~ "Heavy manufacturing",
    Company.Sectors == "Plastics" ~ "Heavy manufacturing",
    Company.Sectors == "Tire" ~ "Heavy manufacturing",
    Company.Sectors == "Auto repair & maintenance" ~ "Heavy manufacturing",
    Company.Sectors == "Auto parts" ~ "Heavy manufacturing",
    Company.Sectors == "Electrical appliance" ~ "Heavy manufacturing",
    Company.Sectors == "Construction & building materials: General" ~ "Heavy manufacturing",
    Company.Sectors == "Furniture" ~ "Heavy manufacturing",
    Company.Sectors == "Ceramics" ~ "Heavy manufacturing",
    Company.Sectors == "Machine & machine tools" ~ "Heavy manufacturing",
    Company.Sectors == "Adhesives & glue" ~ "Heavy manufacturing",
    Company.Sectors == "Battery" ~ "Heavy manufacturing",
    Company.Sectors == "Agricultural machinery" ~ "Heavy manufacturing",
    Company.Sectors == "Glass" ~ "Heavy manufacturing",
    Company.Sectors == "Metals/plastics/basic materials: General" ~ "Heavy manufacturing",
    Company.Sectors == "Salt" ~ "Heavy manufacturing",
    Company.Sectors == "Technology: Artificial Intelligence (AI)|Technology: General|Technology: Internet & social media" ~ "Information technology",
    Company.Sectors == "Technology: Internet & social media|Technology: Software & Services" ~ "Information technology",
    Company.Sectors == "Technology: General|Technology: Internet & social media" ~ "Information technology",
    Company.Sectors == "Diversified/Conglomerates|Retail" ~ "Information technology",
    Company.Sectors == "Military/weapons/security equipment: General|Technology, telecom & electronics" ~ "Information technology",
    Company.Sectors == "Entertainment|Technology, telecom & electronics" ~ "Information technology",
    Company.Sectors == "Technology: Internet & social media|Technology, telecom & electronics" ~ "Information technology",
    Company.Sectors == "Media & publishing: General|Technology: General" ~ "Information technology",
    Company.Sectors == "Advertising & marketing|Technology: General|Technology: Internet & social media" ~ "Information technology",
    Company.Sectors == "Engineering|Technology, telecom & electronics" ~ "Information technology",
    Company.Sectors == "Security companies|Technology, telecom & electronics" ~ "Information technology",
    Company.Sectors == "Chemical: General|Technology, telecom & electronics" ~ "Information technology",
    Company.Sectors == "Electrical appliance|Technology, telecom & electronics" ~ "Information technology",
    Company.Sectors == "Auditing, consulting & accounting|Technology: Artificial Intelligence (AI)|Technology: Software & Services" ~ "Information technology",
    Company.Sectors == "Manufacturing: General|Technology, telecom & electronics" ~ "Information technology",
    Company.Sectors == "Arms/Weapons|Military/defence|Technology, telecom & electronics" ~ "Information technology",
    Company.Sectors == "Energy|Technology, telecom & electronics" ~ "Information technology",
    Company.Sectors == "Hydropower & dam projects|Technology, telecom & electronics" ~ "Information technology",
    Company.Sectors == "Auto parts|Technology, telecom & electronics" ~ "Information technology",
    Company.Sectors == "Household products|Office supplies & stationery" ~ "Information technology",
    Company.Sectors == "Machine & machine tools|Technology, telecom & electronics" ~ "Information technology",
    Company.Sectors == "Diversified/Conglomerates|Technology: Internet & social media" ~ "Information technology",
    Company.Sectors == "Technology: Internet & social media|Tourism" ~ "Information technology",
    Company.Sectors == "Call centre|Technology, telecom & electronics" ~ "Information technology",
    Company.Sectors == "Taxi|Technology: General|Technology: Internet & social media" ~ "Information technology",
    Company.Sectors == "Taxi|Technology, telecom & electronics" ~ "Information technology",
    Company.Sectors == "Auditing, consulting & accounting|Technology, telecom & electronics" ~ "Information technology",
    Company.Sectors == "Amusement park|Retail" ~ "Information technology",
    Company.Sectors == "Military/defence|Technology, telecom & electronics" ~ "Information technology",
    Company.Sectors == "Advertising & marketing|Printing & copying" ~ "Information technology",
    Company.Sectors == "Express delivery|Technology: Internet & social media" ~ "Information technology",
    Company.Sectors == "Mining|Technology, telecom & electronics" ~ "Information technology",
    Company.Sectors == "Military/weapons/security equipment: General|Technology: Artificial Intelligence (AI)|Technology: General" ~ "Information technology",
    Company.Sectors == "Military/defence|Technology: General|Technology, telecom & electronics" ~ "Information technology",
    Company.Sectors == "Finance & banking|Technology: General|Technology: Internet & social media" ~ "Information technology",
    Company.Sectors == "Military/weapons/security equipment: General|Technology: Artificial Intelligence (AI)|Technology, telecom & electronics" ~ "Information technology",
    Company.Sectors == "Entertainment|Technology: Internet & social media" ~ "Information technology",
    Company.Sectors == "Finance & banking|Technology: Artificial Intelligence (AI)|Technology: General" ~ "Information technology",
    Company.Sectors == "Technology: Artificial Intelligence (AI)|Technology: General" ~ "Information technology",
    Company.Sectors == "Cleaning & maintenance|Security companies" ~ "Information technology",
    Company.Sectors == "Security companies|Technology: Artificial Intelligence (AI)" ~ "Information technology",
    Company.Sectors == "Services: General|Technology: General" ~ "Information technology",
    Company.Sectors == "Security companies|Technology: General" ~ "Information technology",
    Company.Sectors == "Technology: Software & Services|Technology, telecom & electronics" ~ "Information technology",
    Company.Sectors == "Air conditioning|Electrical appliance|Engineering" ~ "Information technology",
    Company.Sectors == "Diversified/Conglomerates|Express delivery|Technology: Internet & social media" ~ "Information technology",
    Company.Sectors == "Energy|Engineering|Technology: Automation" ~ "Information technology",
    Company.Sectors == "Media & publishing: General|Technology, telecom & electronics" ~ "Information technology",
    Company.Sectors == "Dating agencies|Technology: Internet & social media" ~ "Information technology",
    Company.Sectors == "Express delivery|Retail|Technology: General" ~ "Information technology",
    Company.Sectors == "Technology: General|Technology: Software & Services" ~ "Information technology",
    Company.Sectors == "Military/weapons/security equipment: General|Technology: Software & Services|Technology, telecom & electronics" ~ "Information technology",
    Company.Sectors == "Technology: Artificial Intelligence (AI)|Technology: Automation|Technology, telecom & electronics" ~ "Information technology",
    Company.Sectors == "Technology: General|Technology, telecom & electronics" ~ "Information technology",
    Company.Sectors == "Services: General|Technology: Internet & social media" ~ "Information technology",
    Company.Sectors == "Pharmacies|Retail" ~ "Information technology",
    Company.Sectors == "Retail|Technology: Internet & social media" ~ "Information technology",
    Company.Sectors == "Technology: Artificial Intelligence (AI)|Technology: General|Technology: Software & Services" ~ "Information technology",
    Company.Sectors == "Clothing & textile|Technology: Internet & social media" ~ "Information technology",
    Company.Sectors == "Engineering|Pharmaceutical|Technology, telecom & electronics" ~ "Information technology",
    Company.Sectors == "Shipping, ship-building & ship-scrapping|Technology, telecom & electronics" ~ "Information technology",
    Company.Sectors == "Manufacturing: General|Technology, telecom & electronics|Transport: General" ~ "Information technology",
    Company.Sectors == "Biotechnology|Technology, telecom & electronics" ~ "Information technology",
    Company.Sectors == "Media & publishing: General|Technology: Internet & social media|Technology, telecom & electronics" ~ "Information technology",
    Company.Sectors == "Construction|Technology, telecom & electronics" ~ "Information technology",
    Company.Sectors == "Security companies|Technology: Software & Services" ~ "Information technology",
    Company.Sectors == "Technology, telecom & electronics" ~ "Information technology",
    Company.Sectors == "Technology: Internet & social media" ~ "Information technology",
    Company.Sectors == "Technology: Software & Services" ~ "Information technology",
    Company.Sectors == "Office equipment" ~ "Information technology",
    Company.Sectors == "Printing & copying" ~ "Information technology",
    Company.Sectors == "Call centre" ~ "Information technology",
    Company.Sectors == "Technology: General" ~ "Information technology",
    Company.Sectors == "Technology: Artificial Intelligence (AI)" ~ "Information technology",
    Company.Sectors == "Chemical: General|Waste disposal" ~ "Infrastructure and utilities",
    Company.Sectors == "Diversified/Conglomerates|Renewable energy" ~ "Infrastructure and utilities",
    Company.Sectors == "Energy|Nuclear energy|Renewable energy" ~ "Infrastructure and utilities",
    Company.Sectors == "Energy|Waste disposal|Water companies" ~ "Infrastructure and utilities",
    Company.Sectors == "Energy|Hydropower & dam projects|Water companies" ~ "Infrastructure and utilities",
    Company.Sectors == "Hydrogen|Renewable energy" ~ "Infrastructure and utilities",
    Company.Sectors == "Aircraft/Airline|Military/defence" ~ "Infrastructure and utilities",
    Company.Sectors == "Construction|Energy|Shipping, ship-building & ship-scrapping" ~ "Infrastructure and utilities",
    Company.Sectors == "Energy|Hydrogen" ~ "Infrastructure and utilities",
    Company.Sectors == "Energy|Wind energy" ~ "Infrastructure and utilities",
    Company.Sectors == "Aircraft/Airline|Military/defence|Transport: General" ~ "Infrastructure and utilities",
    Company.Sectors == "Bus|Transport: General" ~ "Infrastructure and utilities",
    Company.Sectors == "Engineering|Hydrogen|Ports" ~ "Infrastructure and utilities",
    Company.Sectors == "Energy|Engineering" ~ "Infrastructure and utilities",
    Company.Sectors == "Hydrogen|Ports" ~ "Infrastructure and utilities",
    Company.Sectors == "Energy|Hydropower & dam projects|Wind energy" ~ "Infrastructure and utilities",
    Company.Sectors == "Energy|Nuclear energy" ~ "Infrastructure and utilities",
    Company.Sectors == "Energy|Road-building" ~ "Infrastructure and utilities",
    Company.Sectors == "Engineering|Railroad" ~ "Infrastructure and utilities",
    Company.Sectors == "Geothermal energy|Renewable energy" ~ "Infrastructure and utilities",
    Company.Sectors == "Aircraft/Airline|Energy|Military/defence" ~ "Infrastructure and utilities",
    Company.Sectors == "Energy|Hydropower & dam projects|Renewable energy" ~ "Infrastructure and utilities",
    Company.Sectors == "Engineering|Renewable energy" ~ "Infrastructure and utilities",
    Company.Sectors == "Freight handling|Shipping, ship-building & ship-scrapping" ~ "Infrastructure and utilities",
    Company.Sectors == "Energy|Health Sector: General" ~ "Infrastructure and utilities",
    Company.Sectors == "Hydrogen|Renewable energy|Solar energy" ~ "Infrastructure and utilities",
    Company.Sectors == "Energy|Renewable energy|Technology, telecom & electronics" ~ "Infrastructure and utilities",
    Company.Sectors == "Construction|Energy|Renewable energy" ~ "Infrastructure and utilities",
    Company.Sectors == "Renewable energy|Wind energy" ~ "Infrastructure and utilities",
    Company.Sectors == "Aircraft/Airline|Engineering" ~ "Infrastructure and utilities",
    Company.Sectors == "Energy|Metals & steel|Waste disposal" ~ "Infrastructure and utilities",
    Company.Sectors == "Energy|Water companies" ~ "Infrastructure and utilities",
    Company.Sectors == "Freight handling|Transport: General" ~ "Infrastructure and utilities",
    Company.Sectors == "Ports|Shipping, ship-building & ship-scrapping" ~ "Infrastructure and utilities",
    Company.Sectors == "Shipping & handling: General|Transport: General" ~ "Infrastructure and utilities",
    Company.Sectors == "Energy|Solar energy" ~ "Infrastructure and utilities",
    Company.Sectors == "Railroad|Transport: General" ~ "Infrastructure and utilities",
    Company.Sectors == "Freight handling|Ports|Shipping, ship-building & ship-scrapping|Transport: General" ~ "Infrastructure and utilities",
    Company.Sectors == "Renewable energy|Solar energy" ~ "Infrastructure and utilities",
    Company.Sectors == "Freight handling|Shipping & handling: General" ~ "Infrastructure and utilities",
    Company.Sectors == "Energy|Engineering|Solar energy" ~ "Infrastructure and utilities",
    Company.Sectors == "Energy|Manufacturing: General|Solar energy" ~ "Infrastructure and utilities",
    Company.Sectors == "Battery|Renewable energy|Solar energy" ~ "Infrastructure and utilities",
    Company.Sectors == "Construction|Renewable energy|Solar energy" ~ "Infrastructure and utilities",
    Company.Sectors == "Ferry|Ports|Shipping, ship-building & ship-scrapping" ~ "Infrastructure and utilities",
    Company.Sectors == "Sports: General|Sports teams, clubs & leagues" ~ "Infrastructure and utilities",
    Company.Sectors == "Security companies|Transport: General" ~ "Infrastructure and utilities",
    Company.Sectors == "Agriculture & livestock|Energy|Renewable energy" ~ "Infrastructure and utilities",
    Company.Sectors == "Chemical: General|Energy|Retail" ~ "Infrastructure and utilities",
    Company.Sectors == "Transport: General|Trucking" ~ "Infrastructure and utilities",
    Company.Sectors == "Sports: General|Technology: General" ~ "Infrastructure and utilities",
    Company.Sectors == "Cleaning & maintenance|Security companies|Waste disposal" ~ "Infrastructure and utilities",
    Company.Sectors == "Renewable energy|Safety/environment: General" ~ "Infrastructure and utilities",
    Company.Sectors == "Labour supplier|Shipping, ship-building & ship-scrapping" ~ "Infrastructure and utilities",
    Company.Sectors == "Express delivery|Taxi|Technology: General" ~ "Infrastructure and utilities",
    Company.Sectors == "Taxi|Transport: General" ~ "Infrastructure and utilities",
    Company.Sectors == "Aircraft/Airline|Diversified/Conglomerates" ~ "Infrastructure and utilities",
    Company.Sectors == "Engineering|Wind energy" ~ "Infrastructure and utilities",
    Company.Sectors == "Storage|Transport: General" ~ "Infrastructure and utilities",
    Company.Sectors == "Cleaning & maintenance|Environmental equipment|Waste disposal" ~ "Infrastructure and utilities",
    Company.Sectors == "Clothing & textile|Sports: General" ~ "Infrastructure and utilities",
    Company.Sectors == "Express delivery|Transport: General" ~ "Infrastructure and utilities",
    Company.Sectors == "Energy|Renewable energy" ~ "Infrastructure and utilities",
    Company.Sectors == "Shipping, ship-building & ship-scrapping|Transport: General" ~ "Infrastructure and utilities",
    Company.Sectors == "Energy" ~ "Infrastructure and utilities",
    Company.Sectors == "Road-building" ~ "Infrastructure and utilities",
    Company.Sectors == "Water companies" ~ "Infrastructure and utilities",
    Company.Sectors == "Express delivery" ~ "Infrastructure and utilities",
    Company.Sectors == "Airports" ~ "Infrastructure and utilities",
    Company.Sectors == "Aircraft/Airline" ~ "Infrastructure and utilities",
    Company.Sectors == "Bus" ~ "Infrastructure and utilities",
    Company.Sectors == "Shipping, ship-building & ship-scrapping" ~ "Infrastructure and utilities",
    Company.Sectors == "Freight handling" ~ "Infrastructure and utilities",
    Company.Sectors == "Waste disposal" ~ "Infrastructure and utilities",
    Company.Sectors == "Ports" ~ "Infrastructure and utilities",
    Company.Sectors == "Transport: General" ~ "Infrastructure and utilities",
    Company.Sectors == "Taxi" ~ "Infrastructure and utilities",
    Company.Sectors == "Trucking" ~ "Infrastructure and utilities",
    Company.Sectors == "Railroad" ~ "Infrastructure and utilities",
    Company.Sectors == "Shipping & handling: General" ~ "Infrastructure and utilities",
    Company.Sectors == "Heating & boilers" ~ "Infrastructure and utilities",
    Company.Sectors == "Utilities: General" ~ "Infrastructure and utilities",
    Company.Sectors == "Architects" ~ "Infrastructure and utilities",
    Company.Sectors == "Petrol stations" ~ "Infrastructure and utilities",
    Company.Sectors == "Construction|Engineering|Mining|Railroad" ~ "Other",
    Company.Sectors == "Advertising & marketing|Entertainment|Finance & banking|Technology: Artificial Intelligence (AI)|Technology: General|Technology: Internet & social media" ~ "Other",
    Company.Sectors == "Clothing & textile|Entertainment|Express delivery|Retail|Technology: Artificial Intelligence (AI)|Technology: General|Technology: Internet & social media" ~ "Other",
    Company.Sectors == "Energy|Metals & steel|Mining|Oil, gas & coal" ~ "Other",
    Company.Sectors == "Bioenergy|Energy|Ethanol|Sugar" ~ "Other",
    Company.Sectors == "Entertainment|Technology: Internet & social media|Technology: Software & Services|Technology, telecom & electronics" ~ "Other",
    Company.Sectors == "Energy|Oil, gas & coal|Waste disposal|Water companies" ~ "Other",
    Company.Sectors == "Energy|Mining|Nuclear energy|Oil, gas & coal|Water companies" ~ "Other",
    Company.Sectors == "Agricultural machinery|Automobile & other motor vehicles|Chemical: General|Diversified/Conglomerates|Machine & machine tools|Metals & steel|Oil, gas & coal|Palm trees & oil" ~ "Other",
    Company.Sectors == "Construction|Diversified/Conglomerates|Energy|Engineering|Health and social care|Metals & steel|Military/defence|Mining|Nuclear energy|Railroad|Road-building|Security companies|Technology, telecom & electronics|Transport: General" ~ "Other",
    Company.Sectors == "Cement|Diversified/Conglomerates|Energy|Ports|Real estate sales" ~ "Other",
    Company.Sectors == "Construction|Diversified/Conglomerates|Finance & banking|Property development" ~ "Other",
    Company.Sectors == "Education companies|Finance & banking|Fitness clubs & gyms|Health and social care|Hotel|Pharmacies|Property management|Supermarkets & grocery|Tourism" ~ "Other",
    Company.Sectors == "Construction|Energy|Engineering|Metals & steel|Oil, gas & coal|Ports|Real estate sales|Shipping, ship-building & ship-scrapping|Technology, telecom & electronics" ~ "Other",
    Company.Sectors == "Hotel|Tourism" ~ "Other",
    Company.Sectors == "Construction|Energy|Engineering|Finance & banking|Food & beverage|Metals & steel|Mining" ~ "Other",
    Company.Sectors == "Cruise ship|Tourism" ~ "Other",
    Company.Sectors == "Agriculture & livestock|Clothing & textile|Construction|Diversified/Conglomerates|Energy|Engineering|Health and social care|Property development|Property management" ~ "Other",
    Company.Sectors == "Military/weapons/security equipment: General|Security companies|Technology, telecom & electronics" ~ "Other",
    Company.Sectors == "Diversified/Conglomerates|Engineering" ~ "Other",
    Company.Sectors == "Engineering|Security companies" ~ "Other",
    Company.Sectors == "Diversified/Conglomerates|Finance & banking|Logging & lumber|Palm trees & oil|Paper & cardboard|Property development|Property management" ~ "Other",
    Company.Sectors == "Chemical: General|Energy|Finance & banking|Food & beverage" ~ "Other",
    Company.Sectors == "Construction|Engineering|Property development|Property management" ~ "Other",
    Company.Sectors == "Airports|Cement|Construction|Energy|Engineering|Railroad|Road-building" ~ "Other",
    Company.Sectors == "Arms/Weapons|Military/defence" ~ "Other",
    Company.Sectors == "Construction|Engineering|Hydropower & dam projects|Mining|Moving|Road-building" ~ "Other",
    Company.Sectors == "Agriculture & livestock|Bioenergy|Energy|Food & beverage|Freight handling|Shipping, ship-building & ship-scrapping|Sugar" ~ "Other",
    Company.Sectors == "Property development|Property management" ~ "Other",
    Company.Sectors == "Diversified/Conglomerates|Education companies|Finance & banking|Food & beverage|Freight handling|Property development|Property management|Real estate sales|Shipping, ship-building & ship-scrapping|Technology, telecom & electronics" ~ "Other",
    Company.Sectors == "Agriculture & livestock|Aircraft/Airline|Food & beverage|Real estate sales|Shipping, ship-building & ship-scrapping" ~ "Other",
    Company.Sectors == "Express delivery|Postal services" ~ "Other",
    Company.Sectors == "Military/defence|Security companies" ~ "Other",
    Company.Sectors == "Airports|Construction|Diversified/Conglomerates|Energy|Engineering|Hydropower & dam projects|Oil, gas & coal|Ports|Road-building|Transport: General|Waste disposal|Water companies" ~ "Other",
    Company.Sectors == "Construction|Electrical appliance|Medical equipment/supplies|Technology, telecom & electronics" ~ "Other",
    Company.Sectors == "Chemical: General|Energy|Food & beverage|Hydrogen|Nuclear energy|Transport: General" ~ "Other",
    Company.Sectors == "Construction|Engineering|Oil, gas & coal|Ports" ~ "Other",
    Company.Sectors == "Construction|Energy|Engineering|Oil, gas & coal" ~ "Other",
    Company.Sectors == "Construction|Energy|Engineering|Metals & steel|Ports|Real estate sales|Shipping, ship-building & ship-scrapping|Technology, telecom & electronics" ~ "Other",
    Company.Sectors == "Automobile & other motor vehicles|Construction|Media & publishing: General|Real estate sales" ~ "Other",
    Company.Sectors == "Arms/Weapons|Engineering|Metals & steel|Military/defence|Mining" ~ "Other",
    Company.Sectors == "Agriculture & livestock|Food & beverage|Palm trees & oil|Toiletries & soap" ~ "Other",
    Company.Sectors == "Construction|Energy|Oil, gas & coal|Road-building" ~ "Other",
    Company.Sectors == "Construction|Engineering|Mining|Railroad|Transport: General" ~ "Other",
    Company.Sectors == "Construction|Hydropower & dam projects|Road-building|Technology, telecom & electronics" ~ "Other",
    Company.Sectors == "Agriculture & livestock|Chemical: General|Palm trees & oil|Property development" ~ "Other",
    Company.Sectors == "Construction|Diversified/Conglomerates|Energy|Tourism" ~ "Other",
    Company.Sectors == "Construction|Diversified/Conglomerates|Engineering|Oil, gas & coal|Ports" ~ "Other",
    Company.Sectors == "Building materials & equipment|Cement|Construction|Printing & copying|Property development|Road-building" ~ "Other",
    Company.Sectors == "Department stores|Finance & banking|Insurance|Mining" ~ "Other",
    Company.Sectors == "Consumer products/retail: General|Entertainment|Express delivery|Retail|Technology: General|Technology: Internet & social media" ~ "Other",
    Company.Sectors == "Construction|Golf courses|Hotel|Tourism" ~ "Other",
    Company.Sectors == "Advertising & marketing|Diversified/Conglomerates|Entertainment|Finance & banking|Technology: Artificial Intelligence (AI)|Technology: General|Technology: Internet & social media" ~ "Other",
    Company.Sectors == "Building materials & equipment|Engineering" ~ "Other",
    Company.Sectors == "Clothing & textile|Food & beverage|Machine & machine tools|Metals & steel|Technology, telecom & electronics" ~ "Other",
    Company.Sectors == "Construction|Energy|Mining|Water companies" ~ "Other",
    Company.Sectors == "Cement|Chemical: General|Diversified/Conglomerates|Metals & steel|Mining" ~ "Other",
    Company.Sectors == "Agriculture & livestock|Automobile & other motor vehicles|Bioenergy|Ceramics|Diversified/Conglomerates|Food & beverage|Insurance|Logging & lumber|Media & publishing: General|Sports teams, clubs & leagues|Sugar|Trucking" ~ "Other",
    Company.Sectors == "Military/weapons/security equipment: General|Technology: Software & Services" ~ "Other",
    Company.Sectors == "Property development|Tourism" ~ "Other",
    Company.Sectors == "Golf courses|Hotel|Real estate: General" ~ "Other",
    Company.Sectors == "Golf courses|Real estate: General" ~ "Other",
    Company.Sectors == "Hotel|Jewellery|Luggage, backpacks & bags|Perfume|Watch & clock" ~ "Other",
    Company.Sectors == "Entertainment|Gambling" ~ "Other",
    Company.Sectors == "Education companies|Military/defence" ~ "Other",
    Company.Sectors == "Food & beverage|Pharmaceutical|Retail|Supermarkets & grocery" ~ "Other",
    Company.Sectors == "Automobile & other motor vehicles|Bioenergy|Ceramics|Diversified/Conglomerates|Food & beverage|Insurance|Logging & lumber|Media & publishing: General|Sports teams, clubs & leagues|Sugar|Trucking" ~ "Other",
    Company.Sectors == "Aircraft/Airline|Energy|Military/defence|Transport: General" ~ "Other",
    Company.Sectors == "Building materials & equipment|Engineering|Metals & steel|Mining|Oil, gas & coal" ~ "Other",
    Company.Sectors == "Construction|Diversified/Conglomerates|Energy|Engineering|Food & beverage|Health and social care|Metals & steel|Military/defence|Mining|Nuclear energy|Railroad|Road-building|Security companies|Sugar|Technology, telecom & electronics|Transport: General" ~ "Other",
    Company.Sectors == "Chemical: General|Energy|Finance & banking|Food & beverage|Metals & steel|Mining|Oil, gas & coal" ~ "Other",
    Company.Sectors == "Hotel|Technology: Internet & social media|Tourism" ~ "Other",
    Company.Sectors == "Fishing|Packaging" ~ "Other",
    Company.Sectors == "Agriculture & livestock|Palm trees & oil|Rubber|Tea" ~ "Other",
    Company.Sectors == "Cement|Diversified/Conglomerates|Energy|Ports|Real estate sales|Renewable energy|Wind energy" ~ "Other",
    Company.Sectors == "Entertainment|Hotel" ~ "Other",
    Company.Sectors == "Clothing & textile|Food & beverage|Footwear|Retail|Supermarkets & grocery|Wholesale" ~ "Other",
    Company.Sectors == "Hydrogen|Metals & steel|Mining|Oil, gas & coal" ~ "Other",
    Company.Sectors == "Flooring|Logging & lumber|Manufacturing: General|Paper & cardboard" ~ "Other",
    Company.Sectors == "Automobile & other motor vehicles|Auto parts|Chemical: General|Energy|Manufacturing: General" ~ "Other",
    Company.Sectors == "Agriculture/food/beverage/tobacco/fishing: General|Finance & banking|Health Sector: General|Real estate: General" ~ "Other",
    Company.Sectors == "Airports|Construction|Construction machinery & vehicles|Hydropower & dam projects|Ports|Railroad|Road-building" ~ "Other",
    Company.Sectors == "Military/weapons/security equipment: General|Technology: General" ~ "Other",
    Company.Sectors == "Electrical appliance|Hydrogen|Nuclear energy|Oil, gas & coal|Wind energy" ~ "Other",
    Company.Sectors == "Airports|Construction|Energy|Food & beverage|Mining|Natural Resources: General|Oil, gas & coal|Real estate sales|Renewable energy|Road-building|Shipping, ship-building & ship-scrapping|Solar energy|Utilities: General|Water companies|Wind energy" ~ "Other",
    Company.Sectors == "Military/weapons/security equipment: General|Security companies|Technology: General" ~ "Other",
    Company.Sectors == "Hotel|Real estate: General" ~ "Other",
    Company.Sectors == "Cleaning & maintenance|Construction|Security companies|Transport: General" ~ "Other",
    Company.Sectors == "Catering & food services|Gambling|Tourism" ~ "Other",
    Company.Sectors == "Real estate sales|Tourism" ~ "Other",
    Company.Sectors == "Entertainment|Lottery|Newsagents|Technology, telecom & electronics" ~ "Other",
    Company.Sectors == "Electrical appliance|Household products" ~ "Other",
    Company.Sectors == "Finance & banking|Technology: General|Technology: Internet & social media|Technology: Software & Services" ~ "Other",
    Company.Sectors == "Energy|Engineering|Renewable energy|Solar energy" ~ "Other",
    Company.Sectors == "Chemical: General|Electrical appliance|Finance & banking|Food & beverage|Mining|Technology, telecom & electronics|Transport: General" ~ "Other",
    Company.Sectors == "Domestic worker agencies|Recruitment agencies" ~ "Other",
    Company.Sectors == "Military/weapons/security equipment: General|Security companies" ~ "Other",
    Company.Sectors == "Chemical: General|Energy|Food & beverage|Hydrogen|Natural Resources: General|Nuclear energy|Transport: General" ~ "Other",
    Company.Sectors == "Agriculture & livestock|Cement|Diversified/Conglomerates|Ethanol|Food & beverage|Paper & cardboard" ~ "Other",
    Company.Sectors == "Agriculture & livestock|Clothing & textile|Construction|Energy|Hydropower & dam projects|Property development" ~ "Other",
    Company.Sectors == "Catering & food services|Express delivery|Taxi|Technology: General|Technology: Internet & social media" ~ "Other",
    Company.Sectors == "Catering & food services|Entertainment|Gambling|Hotel|Tourism" ~ "Other",
    Company.Sectors == "Hospitality|Hotel" ~ "Other",
    Company.Sectors == "Catering & food services|Consumer products/retail: General|Express delivery|Food & beverage|Taxi|Technology: Internet & social media" ~ "Other",
    Company.Sectors == "Clothing & textile|Food & beverage|Retail|Supermarkets & grocery" ~ "Other",
    Company.Sectors == "Agriculture/food/beverage/tobacco/fishing: General|Construction|Energy|Ethanol|Manufacturing: General|Renewable energy|Restaurants & bars|Technology: General" ~ "Other",
    Company.Sectors == "Labour supplier|Recruitment agencies" ~ "Other",
    Company.Sectors == "Chemical: General|Cosmetics|Food & beverage|Palm trees & oil" ~ "Other",
    Company.Sectors == "Tourism|Travel: General" ~ "Other",
    Company.Sectors == "Hydrogen|Utilities: General" ~ "Other",
    Company.Sectors == "Consumer products/retail: General|Express delivery|Food & beverage|Technology: Internet & social media" ~ "Other",
    Company.Sectors == "Clothing & textile|Construction|Food & beverage|Logging & lumber|Machine & machine tools|Metals & steel|Technology, telecom & electronics" ~ "Other",
    Company.Sectors == "Catering & food services|Consumer products/retail: General|Express delivery|Food & beverage|Technology: Internet & social media" ~ "Other",
    Company.Sectors == "Agriculture/food/beverage/tobacco/fishing: General|Energy|Road-building|Technology, telecom & electronics|Transport: General" ~ "Other",
    Company.Sectors == "Construction|Energy|Engineering|Hydropower & dam projects" ~ "Other",
    Company.Sectors == "Agriculture/food/beverage/tobacco/fishing: General|Construction|Energy|Tourism" ~ "Other",
    Company.Sectors == "Agriculture/food/beverage/tobacco/fishing: General|Energy|Health Sector: General|Transport: General" ~ "Other",
    Company.Sectors == "Golf courses|Hospitality|Hotel" ~ "Other",
    Company.Sectors == "Catering & food services|Consumer products/retail: General|Express delivery|Technology: Internet & social media" ~ "Other",
    Company.Sectors == "Express delivery|Services: General" ~ "Other",
    Company.Sectors == "Consumer products/retail: General|Express delivery|Retail|Technology: Internet & social media" ~ "Other",
    Company.Sectors == "Construction|Energy|Mining|Transport: General" ~ "Other",
    Company.Sectors == "Energy|Investment|Mining|Technology: General" ~ "Other",
    Company.Sectors == "Construction|Fishing|Medical equipment/supplies|Mining" ~ "Other",
    Company.Sectors == "Education companies|Recruitment agencies" ~ "Other",
    Company.Sectors == "Entertainment|Gambling|Hotel" ~ "Other",
    Company.Sectors == "Construction|Finance & banking|Investment|Property development|Property management|Real estate: General|Technology: General|Technology, telecom & electronics" ~ "Other",
    Company.Sectors == "Chemical: General|Investment|Metals/plastics/basic materials: General|Property development" ~ "Other",
    Company.Sectors == "Consumer products/retail: General|Entertainment|Express delivery|Food & beverage|Retail|Technology: General|Technology: Internet & social media" ~ "Other",
    Company.Sectors == "Arms/Weapons|Security companies|Technology: General|Technology, telecom & electronics" ~ "Other",
    Company.Sectors == "Cleaning & maintenance|Diversified/Conglomerates|Entertainment|Hotel|Retail|Supermarkets & grocery" ~ "Other",
    Company.Sectors == "Construction & building materials: General|Finance & banking|Mining|Oil, gas & coal" ~ "Other",
    Company.Sectors == "Energy|Metals & steel|Mining|Natural Resources: General" ~ "Other",
    Company.Sectors == "Auto parts|Hydrogen|Manufacturing: General|Transport: General|Trucking" ~ "Other",
    Company.Sectors == "Clothing & textile|Coffee|Restaurants & bars|Retail|Technology, telecom & electronics" ~ "Other",
    Company.Sectors == "Entertainment" ~ "Other",
    Company.Sectors == "Security companies" ~ "Other",
    Company.Sectors == "Diversified/Conglomerates" ~ "Other",
    Company.Sectors == "Cleaning & maintenance" ~ "Other",
    Company.Sectors == "Property development" ~ "Other",
    Company.Sectors == "Hotel" ~ "Other",
    Company.Sectors == "Advertising & marketing" ~ "Other",
    Company.Sectors == "Military/defence" ~ "Other",
    Company.Sectors == "Media & publishing: General" ~ "Other",
    Company.Sectors == "Ski resorts" ~ "Other",
    Company.Sectors == "Cruise ship" ~ "Other",
    Company.Sectors == "Arms/Weapons" ~ "Other",
    Company.Sectors == "Law firms" ~ "Other",
    Company.Sectors == "Public relations" ~ "Other",
    Company.Sectors == "" ~ "Other",
    Company.Sectors == "Tourism" ~ "Other",
    Company.Sectors == "Environmental equipment" ~ "Other",
    Company.Sectors == "Sports teams, clubs & leagues" ~ "Other",
    Company.Sectors == "Memorabilia/collectibles" ~ "Other",
    Company.Sectors == "Real estate sales" ~ "Other",
    Company.Sectors == "Real estate: General" ~ "Other",
    Company.Sectors == "Charity/Non-Profit" ~ "Other",
    Company.Sectors == "Services: General" ~ "Other",
    Company.Sectors == "Education companies" ~ "Other",
    Company.Sectors == "Prison companies" ~ "Other",
    Company.Sectors == "Major Sporting Events" ~ "Other",
    Company.Sectors == "Property management" ~ "Other",
    Company.Sectors == "Gardening & landscaping" ~ "Other",
    Company.Sectors == "Military/weapons/security equipment: General" ~ "Other",
    Company.Sectors == "Fitness clubs & gyms" ~ "Other",
    Company.Sectors == "Travel: General" ~ "Other",
    Company.Sectors == "Hairdressing & beauticians" ~ "Other",
    Company.Sectors == "Domestic worker agencies" ~ "Other",
    Company.Sectors == "Labour supplier" ~ "Other",
    Company.Sectors == "Gambling" ~ "Other",
    Company.Sectors == "Health and social care|Medical equipment/supplies" ~ "Pharmaceutical and chemical",
    Company.Sectors == "Biotechnology|Pharmaceutical" ~ "Pharmaceutical and chemical",
    Company.Sectors == "Chemical: General|Fertiliser" ~ "Pharmaceutical and chemical",
    Company.Sectors == "Cosmetics|Pharmaceutical" ~ "Pharmaceutical and chemical",
    Company.Sectors == "Chemical: General|Pesticide" ~ "Pharmaceutical and chemical",
    Company.Sectors == "Chemical: General|Engineering" ~ "Pharmaceutical and chemical",
    Company.Sectors == "Chemical: General|Hydrogen" ~ "Pharmaceutical and chemical",
    Company.Sectors == "Cannabis|Health Sector: General" ~ "Pharmaceutical and chemical",
    Company.Sectors == "Health and social care|Health Sector: General" ~ "Pharmaceutical and chemical",
    Company.Sectors == "Clothing & textile|Medical equipment/supplies" ~ "Pharmaceutical and chemical",
    Company.Sectors == "Arms/Weapons|Chemical: General|Fireworks" ~ "Pharmaceutical and chemical",
    Company.Sectors == "Chemical: General" ~ "Pharmaceutical and chemical",
    Company.Sectors == "Pharmaceutical" ~ "Pharmaceutical and chemical",
    Company.Sectors == "Pesticide" ~ "Pharmaceutical and chemical",
    Company.Sectors == "Biotechnology" ~ "Pharmaceutical and chemical",
    Company.Sectors == "Health and social care" ~ "Pharmaceutical and chemical",
    Company.Sectors == "Medical equipment/supplies" ~ "Pharmaceutical and chemical",
    Company.Sectors == "Fertiliser" ~ "Pharmaceutical and chemical",
    Company.Sectors == "Health Sector: General" ~ "Pharmaceutical and chemical",
    Company.Sectors == "Clothing & textile|Supermarkets & grocery" ~ "Retail and consumer products",
    Company.Sectors == "Clothing & textile|Footwear" ~ "Retail and consumer products",
    Company.Sectors == "Clothing & textile|Footwear|Retail" ~ "Retail and consumer products",
    Company.Sectors == "Clothing & textile|Footwear|Retail|Sporting goods" ~ "Retail and consumer products",
    Company.Sectors == "Clothing & textile|Supermarkets & grocery|Tea" ~ "Retail and consumer products",
    Company.Sectors == "Clothing & textile|Footwear|Sporting goods" ~ "Retail and consumer products",
    Company.Sectors == "Cosmetics|Perfume" ~ "Retail and consumer products",
    Company.Sectors == "Retail|Supermarkets & grocery" ~ "Retail and consumer products",
    Company.Sectors == "Clothing & textile|Footwear|Supermarkets & grocery" ~ "Retail and consumer products",
    Company.Sectors == "Chemical: General|Consumer products/retail: General|Retail|Supermarkets & grocery" ~ "Retail and consumer products",
    Company.Sectors == "Clothing & textile|Department stores|Footwear" ~ "Retail and consumer products",
    Company.Sectors == "Clothing & textile|Department stores|Retail" ~ "Retail and consumer products",
    Company.Sectors == "Department stores|Retail" ~ "Retail and consumer products",
    Company.Sectors == "Clothing & textile|Retail" ~ "Retail and consumer products",
    Company.Sectors == "Clothing & textile|Footwear|Perfume|Retail" ~ "Retail and consumer products",
    Company.Sectors == "Clothing & textile|Sporting goods" ~ "Retail and consumer products",
    Company.Sectors == "Clothing & textile|Footwear|Retail|Supermarkets & grocery" ~ "Retail and consumer products",
    Company.Sectors == "Clothing & textile|Jewellery|Luggage, backpacks & bags|Perfume|Wineries" ~ "Retail and consumer products",
    Company.Sectors == "Retail|Supermarkets & grocery|Tourism" ~ "Retail and consumer products",
    Company.Sectors == "Clothing & textile|Footwear|Luggage, backpacks & bags" ~ "Retail and consumer products",
    Company.Sectors == "Jewellery|Watch & clock" ~ "Retail and consumer products",
    Company.Sectors == "Clothing & textile|Furniture|Leather & tanneries" ~ "Retail and consumer products",
    Company.Sectors == "Clothing & textile|Department stores" ~ "Retail and consumer products",
    Company.Sectors == "Building materials & equipment|Furniture" ~ "Retail and consumer products",
    Company.Sectors == "Clothing & textile|Luggage, backpacks & bags" ~ "Retail and consumer products",
    Company.Sectors == "Cleaning products|Cosmetics|Household products" ~ "Retail and consumer products",
    Company.Sectors == "Consumer products/retail: General|Supermarkets & grocery" ~ "Retail and consumer products",
    Company.Sectors == "Consumer products/retail: General|Retail" ~ "Retail and consumer products",
    Company.Sectors == "Clothing & textile|Footwear|Golf courses" ~ "Retail and consumer products",
    Company.Sectors == "Consumer products/retail: General|Retail|Shipping & handling: General" ~ "Retail and consumer products",
    Company.Sectors == "Clothing & textile|Footwear|Jewellery|Leather & tanneries|Perfume|Watch & clock" ~ "Retail and consumer products",
    Company.Sectors == "Clothing & textile|Cosmetics|Perfume" ~ "Retail and consumer products",
    Company.Sectors == "Cosmetics|Perfume|Toiletries & soap" ~ "Retail and consumer products",
    Company.Sectors == "Baby product|Clothing & textile" ~ "Retail and consumer products",
    Company.Sectors == "Flooring|Furniture" ~ "Retail and consumer products",
    Company.Sectors == "Clothing & textile|Consumer products/retail: General" ~ "Retail and consumer products",
    Company.Sectors == "Clothing & textile" ~ "Retail and consumer products",
    Company.Sectors == "Supermarkets & grocery" ~ "Retail and consumer products",
    Company.Sectors == "Retail" ~ "Retail and consumer products",
    Company.Sectors == "Photographic" ~ "Retail and consumer products",
    Company.Sectors == "Jewellery" ~ "Retail and consumer products",
    Company.Sectors == "Toy" ~ "Retail and consumer products",
    Company.Sectors == "Leather & tanneries" ~ "Retail and consumer products",
    Company.Sectors == "Footwear" ~ "Retail and consumer products",
    Company.Sectors == "Wigs" ~ "Retail and consumer products",
    Company.Sectors == "Cosmetics" ~ "Retail and consumer products",
    Company.Sectors == "Department stores" ~ "Retail and consumer products",
    Company.Sectors == "Household products" ~ "Retail and consumer products",
    Company.Sectors == "Watch & clock" ~ "Retail and consumer products",
    Company.Sectors == "Sporting goods" ~ "Retail and consumer products",
    Company.Sectors == "Wholesale" ~ "Retail and consumer products",
    Company.Sectors == "Packaging" ~ "Retail and consumer products",
    Company.Sectors == "Consumer products/retail: General" ~ "Retail and consumer products",
    Company.Sectors == "Luggage, backpacks & bags" ~ "Retail and consumer products",
    Company.Sectors == "Sports: General" ~ "Retail and consumer products",
    Company.Sectors == "Bicycle" ~ "Retail and consumer products",
    Company.Sectors == "Perfume" ~ "Retail and consumer products",
    TRUE ~ "Other"
  ))

```

```{r Headquarters}

# Extrahiere das erste Land bei mehreren Ländercodes
transparent2 <- transparent1 %>%
  mutate(HQ_Country = ifelse(grepl("\\|", Company.Headquarters),
                             sub("\\|.*", "", Company.Headquarters),
                             Company.Headquarters)) %>%
  mutate(German = ifelse(grepl("\\bDE\\b", Company.Headquarters) | grepl("\\bDE\\b", Countries), 1, 0))


#table(transparent$HQ_Country)
```

```{r Companies}
# zu ergänzen ggf. wenn etwas auffällt aber erstmal nebensächlich
transparent3 <- transparent2 %>%
  mutate(Companies = case_when(
    Companies == "New Yorker" ~ "New Yorker",
    Companies == "NewYorker" ~ "New Yorker",
    Companies == "Anglo American|Cerrejón Coal (former joint venture Anglo American, BHP & Glencore; now part of Glencore)" ~ "Cerrejón Coal",
    Companies == "BHP|Cerrejón Coal (former joint venture Anglo American, BHP & Glencore; now part of Glencore)" ~ "Cerrejón Coal",
    Companies == "Cerrejón Coal (former joint venture Anglo American, BHP & Glencore; now part of Glencore)" ~ "Cerrejón Coal",
    Companies == "Cerrejón Coal (former joint venture Anglo American, BHP & Glencore; now part of Glencore)|Glencore" ~ "Cerrejón Coal",
    Companies == "Eni|Karachaganak Petroleum Operating (KPO)" ~ "Karachaganak Petroleum Operating (KPO)",
    Companies == "Karachaganak Petroleum Operating (KPO)" ~ "Karachaganak Petroleum Operating (KPO)",
    Companies == "AmBev (part of Anheuser-Busch InBev)" ~ "Anheuser-Busch InBev",
    Companies == "InBev (part of Anheuser-Busch InBev)" ~ "Anheuser-Busch InBev",
    Companies == "ITM Mining|Sociedade Mineira do Cuango (joint venture ITM Mining, Endiama & Lumanhe)" ~ "ITM Mining|Sociedade Mineira do Cuango (joint venture ITM Mining, Endiama & Lumanhe)",
    Companies == "Sociedade Mineira do Cuango (joint venture ITM Mining, Endiama & Lumanhe)" ~ "ITM Mining|Sociedade Mineira do Cuango (joint venture ITM Mining, Endiama & Lumanhe)",
    Companies == "JBS|Pilgrim's (part of JBS)" ~ "JBS",
    Companies == "Pilgrim's (part of JBS)" ~ "JBS",
    Companies == "BHP|Samarco Mineraçao S.A. (Joint venture between Vale S.A. (50%) and BHP (50%))|Vale" ~ "BHP|Samarco Mineraçao S.A. (Joint venture between Vale S.A. (50%) and BHP (50%))|Vale",
    Companies == "Samarco Mineraçao S.A. (Joint venture between Vale S.A. (50%) and BHP (50%))" ~ "BHP|Samarco Mineraçao S.A. (Joint venture between Vale S.A. (50%) and BHP (50%))|Vale",
    Companies == "Toplоfikatsia - Pleven EAD" ~ "Toplofikatsia",
    Companies == "Toplоfikatsia - Sliven EAD" ~ "Toplofikatsia",
    Companies == "Toplоfikatsia - Vratsa EAD" ~ "Toplofikatsia",
    Companies == "Toplоfikatsia - Veliko Tarnovo EAD" ~ "Toplofikatsia",
    Companies == "Toplоfikatsia - Ruse EAD" ~ "Toplofikatsia",
    Companies == "Toplоfikatsia - Burgas EAD" ~ "Toplofikatsia",
    Companies == "Toplоfikatsia - Pernik EAD" ~ "Toplofikatsia",
    Companies == "Raymond (part of Raymond Group)" ~ "Raymond",
    Companies == "Raymond Ltd (part of Raymond Group)" ~ "Raymond",
    Companies == "Argus Comercio E Exportacao De Alimentos Ltda|Benevides Madeiras" ~ "Argus Comercio E Exportacao De Alimentos Ltda|Benevides Madeiras",
    Companies == "Argus Comercio E Exportacao De Alimentos Ltda|Benevides Madeiras|Tradelink" ~ "Argus Comercio E Exportacao De Alimentos Ltda|Benevides Madeiras",
    Companies == "Kmart Australia (part of Wesfarmers)" ~ "Kmart Australia (part of Wesfarmers)",
    Companies == "Target Australia (part of Wesfarmers)" ~ "Kmart Australia (part of Wesfarmers)",
    Companies == "Groupe Casino|Grupo Pão de Açúcar - Companhia Brasileira de Distribuição (part of Groupe Casino)" ~ "Groupe Casino|Grupo Pão de Açúcar - Companhia Brasileira de Distribuição (part of Groupe Casino)",
    Companies == "Grupo Pão de Açúcar - Companhia Brasileira de Distribuição (part of Groupe Casino)" ~ "Groupe Casino|Grupo Pão de Açúcar - Companhia Brasileira de Distribuição (part of Groupe Casino)",
    Companies == "China National Aero-Technology Import & Export Corporation" ~ "China National Aero-Technology Import & Export Corporation",
    Companies == "China National Aero-Technology Import & Export Corporation (CATIC)" ~ "China National Aero-Technology Import & Export Corporation",
    Companies == "Anglo American|BHP|Cerrejón Coal (former joint venture Anglo American, BHP & Glencore; now part of Glencore)|Glencore" ~ "Cerrejón Coal",
    Companies == "Anglo American|Cerrejón Coal (former joint venture Anglo American, BHP & Glencore; now part of Glencore)" ~ "Cerrejón Coal",
    Companies == "KT Group" ~ "KT Group",
    Companies == "Gran Tierra Energy" ~ "Gran Tierra Energy",
    Companies == "GranTierra Energy" ~ "Gran Tierra Energy",
    Companies == "AES Andes (part of AES Corporation)" ~ "AES Andes (part of AES Corporation)",
    Companies == "AES|AES Andes (part of AES Corporation)" ~ "AES Andes (part of AES Corporation)",
    Companies == "Japan Shipowners Mutual Protection & Indemnity Association" ~ "Japan Shipowners Mutual Protection & Indemnity Association",
    Companies == "Shipowners Mutual Protection & Indemnity Association" ~ "Japan Shipowners Mutual Protection & Indemnity Association",
    Companies == "AEON|Topvalu Collection (part of AEON)" ~ "AEON|Topvalu Collection (part of AEON)",
    Companies == "Topvalu Collection (part of AEON)" ~ "AEON|Topvalu Collection (part of AEON)",
    Companies == "BNK Financial Investment" ~ "BNK Financial Investment",
    Companies == "SHEIN (part of Roadget Business Pte Ltd)" ~ "SHEIN (part of Roadget Business Pte Ltd)",
    Companies == "SHEIN (part of Roadget Business Pte Ltd)|Temu" ~ "SHEIN (part of Roadget Business Pte Ltd)",
    TRUE ~ Companies
  ))
```

```{r Countries}

## Imputation per Hand & Chatty 
#transparent_imputed <- read.csv("BHRRC_countries_final_merged.csv")

## neue datei nur für Kontinente --> Viz später
# mehr als die HQ --> manche verstöße in mehreren Ländern

long <- read.csv("country_continent_long_with_company_info.csv")

#long_ru <- long 

# ggf. no data rausfiltern

# Viz

library(dplyr)
library(ggplot2)
library(rnaturalearth)
library(sf)

# === Weltkarte laden (einfach, politisch) ===
world <- ne_countries(scale = "medium", returnclass = "sf")



continent_coords <- tibble::tibble(
  Continent = c("Africa", "Asia", "Europe", "North America", "South America", "Australia", "Global", "no_data", "Other"),
  lon = c(20, 100, 15, -100, -60, 135, 0, 160, -140),
  lat = c(5, 40, 50, 45, -15, -25, 0, 80, -50)
)

# === Daten vorbereiten (wie vorher) ===
europe_data <- long %>% 
 # filter(HQ_Country != "RU") %>% russland hat fast nur bei sich verstöße 
  filter(HQ_Continent == "Europe") %>%
  count(Continent, name = "Count")



europe_plot_data <- europe_data %>%
  left_join(continent_coords, by = "Continent")

# === Plot mit Weltkarte ===
ggplot() +
  geom_sf(data = world, fill = "gray90", color = "white") +
  geom_point(data = europe_plot_data, aes(x = lon, y = lat, size = Count), color = "red", alpha = 0.6) +
  geom_text(data = europe_plot_data, aes(x = lon, y = lat, label = paste0(Continent, "\n", Count)),
            vjust = -1.2, size = 3.5) +
  scale_size_continuous(range = c(4, 20)) +
  coord_sf(xlim = c(-180, 180), ylim = c(-60, 90)) +
  theme_minimal() +
  theme(axis.text = element_blank(),
        axis.title = element_blank(),
        panel.grid = element_blank()) +
  labs(
    title = "Menschenrechtsverstöße durch Unternehmen mit Sitz in Europa",
    subtitle = "Aggregiert nach Kontinent",
    size = "Anzahl Fälle"
  )

# Für North America

na_data <- long %>%
  filter(HQ_Continent == "North America") %>%
  count(Continent, name = "Count")

na_plot_data <- na_data %>%
  left_join(continent_coords, by = "Continent")

# === Plot mit Weltkarte ===
ggplot() +
  geom_sf(data = world, fill = "gray90", color = "white") +
  geom_point(data = na_plot_data, aes(x = lon, y = lat, size = Count), color = "red", alpha = 0.6) +
  geom_text(data = na_plot_data, aes(x = lon, y = lat, label = paste0(Continent, "\n", Count)),
            vjust = -1.2, size = 3.5) +
  scale_size_continuous(range = c(4, 20)) +
  coord_sf(xlim = c(-180, 180), ylim = c(-60, 90)) +
  theme_minimal() +
  theme(axis.text = element_blank(),
        axis.title = element_blank(),
        panel.grid = element_blank()) +
  labs(
    title = "Menschenrechtsverstöße durch Unternehmen mit Sitz in Nordamerika",
    subtitle = "Aggregiert nach Kontinent",
    size = "Anzahl Fälle"
  )

## Anpassung in der großen datei für Country codes
 
transparent4 <- transparent3 %>%
  mutate(Countries_Filled = ifelse(Countries_Filled == "GO", "Global", Countries_Filled)) %>%
  mutate(Countries_Filled = ifelse(is.na(Countries_Filled) | Countries_Filled == "", "no_data", Countries_Filled))



```

```{r Order1}

transparent5 <- transparent4 %>%
  select(-Link.to.Company.Page, -Authors, -Title, - InferredCountry, -Company.Sectors, -Company.Headquarters, -Countries) %>% 
  relocate(SectorCategory, .after = 1) %>% 
  relocate(HQ_Country, .after = 2) %>% 
  relocate(Countries_Filled, .after = 3) %>% 
  relocate(Backdate, .after = 4) %>% 
  relocate(Responded, .after = 5)%>% 
  relocate(German, .after = 6) %>% 
  mutate(across(where(is.character), ~na_if(., ""))) %>% 
   filter(!is.na(HQ_Country), HQ_Country != "", ## filter the missings 
         !is.na(Companies), Companies != "")

#plot_missing(transparent5)

```

```{r tags_funktioniert}
library(dplyr)
library(stringr)
library(tidyr)
library(ggplot2)

# === 1. Aufsplitten & Bereinigen ===
tags_long <- transparent5 %>%
  select(URL, Tags) %>%
  filter(!is.na(Tags), str_trim(Tags) != "") %>%
  mutate(Tag = str_split(Tags, "\\|")) %>%
  unnest(Tag) %>%
  mutate(Tag = str_trim(Tag)) %>%
  filter(Tag != "" & !is.na(Tag))

# === 2. Kategorisierungsfunktion ===
categorize_tags <- function(tag) {
  case_when(
    # Labour Rights & Workers
    str_detect(tag, regex("Labour Rights|Forced Labour|Living Wage|Freedom of Association|Wage Theft|Child Labour|Occupational Health & Safety|Recruitment Fees|Workers/Employees|Adequate Living Standards|Housing|Impacts on Livelihoods|Precarious/Unsuitable Living Conditions|Gig Economy|Work & Conditions|Dismissal|Reasonable Working Hours & Leisure Time|Retention of identity documents", ignore_case = TRUE)) ~ "Labour Rights & Workers",
    
    # Environment & Climate
    str_detect(tag, regex("Environment|Climate Crisis|Access to Water|Water pollution|Right to Food|Impact Assessment|Air pollution|Impact on notable or protected areas|Heat exposure|Soil pollution", ignore_case = TRUE)) ~ "Environment & Climate",
    
    # Security & Conflict
    str_detect(tag, regex("Security Issues & Conflict Zones|Conflict & Peace|Violence|Killings|Deaths|Intimidation|Protests|Humanitarian Law|Death threats|Genocide|Torture & Ill-treatment|Disappearances|Conflict prevention & resolution|Armed groups|State armed forces|Forced Relocation", ignore_case = TRUE)) ~ "Security & Conflict",
    
    # Health & Safety
    str_detect(tag, regex("Health|Injuries|Covid-19|Surveillance|Right to Privacy|Restricted access to medicines|Illness|Heat exposure", ignore_case = TRUE)) ~ "Health & Safety",
    
    # Land & Indigenous Rights
    str_detect(tag, regex("Land Rights|Indigenous Peoples|Free, prior & informed consent|Displacement|Insufficient/inadequate consultation", ignore_case = TRUE)) ~ "Land & Indigenous Rights",
    
    # Trade & Corporate Practices
    str_detect(tag, regex("Supply Chains|Trade|Sanctions|Purchasing practices|Chinese Overseas Investment|FIFA World Cup|Divestment|Extractive Industries Transparency Initiative \\(EITI\\)", ignore_case = TRUE)) ~ "Trade & Corporate Practices",
    
    # Freedom & Human Rights
    str_detect(tag, regex("Freedom of Expression|Freedom of Association|Access to Information|Economic, Social, and Cultural Rights|Human Rights Defenders|Protection from arbitrary arrest|Freedom of Movement|Ownership of Property & Possessions|Human rights monitoring|Cultural Rights|Right to Education|Freedom of Assembly|Unfair trial|Access to Non-Judicial Remedy|Digital Freedoms", ignore_case = TRUE)) ~ "Freedom & Human Rights",
    
    # Discrimination & Social Justice
    str_detect(tag, regex("Racial|ethnicity|caste|origin discrimination|Migrants|Immigrants|Just transition|Women|Rape & sexual abuse|Gender discrimination|Sexual harassment|Other Discrimination|Children|Human Trafficking", ignore_case = TRUE)) ~ "Discrimination & Social Justice",
    
    # Legal & Due Diligence
    str_detect(tag, regex("Lawsuits|regulatory action|HREDD|Due Diligence|UN Guiding Principles on Business & Human Rights \\(UNGPs\\)|Corporate Legal Accountability|Judicial system", ignore_case = TRUE)) ~ "Legal & Due Diligence",
    
    # Complicity & Corporate Conduct
    str_detect(tag, regex("Complicity|Project financing & loans|Payments to governments|Beneficial ownership|Business-military collusion|Company Support for Initiatives Promoting Development", ignore_case = TRUE)) ~ "Complicity & Corporate Conduct",
    
    # Governance & Transparency
    str_detect(tag, regex("Tax avoidance|Anti-corruption|Corruption|Socially-responsible investing & shareholder activism|Company Policies", ignore_case = TRUE)) ~ "Governance & Transparency",
    
    # Sonstiges
    TRUE ~ "Other"
  )
}

# === 3. Kategorisieren ===
tags_long <- tags_long %>%
  mutate(Category = categorize_tags(Tag))

# === 4. Verteilung plotten ===
category_distribution <- tags_long %>%
  count(Category, sort = TRUE)

ggplot(category_distribution, aes(x = reorder(Category, n), y = n)) +
  geom_col(fill = "steelblue") +
  coord_flip() +
  labs(
    title = "Verteilung der Menschenrechtsverstoß-Kategorien (aktualisiert)",
    x = "Kategorie",
    y = "Anzahl der Schlagwörter"
  ) +
  theme_minimal()


```

```{r langer_datensatz}
library(dplyr)
library(stringr)
library(tidyr)

# === 1. Countries_Filled aufsplitten ===
countries_long <- transparent5 %>%
  select(URL, Countries_Filled) %>%
  filter(!is.na(Countries_Filled), str_trim(Countries_Filled) != "") %>%
  mutate(Country_Code = str_split(Countries_Filled, "\\|")) %>%
  unnest(Country_Code) %>%
  mutate(Country_Code = str_trim(Country_Code)) %>%
  filter(Country_Code != "" & !is.na(Country_Code))

# === 2. Tags aufsplitten & kategorisieren (wie vorher) ===
tags_long <- transparent5 %>%
  select(URL, Tags) %>%
  filter(!is.na(Tags), str_trim(Tags) != "") %>%
  mutate(Tag = str_split(Tags, "\\|")) %>%
  unnest(Tag) %>%
  mutate(Tag = str_trim(Tag)) %>%
  filter(Tag != "" & !is.na(Tag)) %>%
  mutate(Category = categorize_tags(Tag))

# === 3. Länder- und Tag-Kategorien zusammenführen ===
long_combined <- countries_long %>%
  inner_join(tags_long, by = "URL")  # Jeder URL kriegt alle Länder und alle Kategorien

# === 4. Restliche Variablen aus transparent5 hinzufügen ===
transparent6 <- long_combined %>%
  left_join(transparent5, by = "URL") #%>%
  #select(-Tags, -Countries_Filled)  # Alte Spalten raus, nur aufgesplittet behalten


```

```{r Continents}
# === 1. Mapping-Tabelle für Kontinente ===
continent_map <- c(
  # Europe
  "AL" = "Europe", "AT" = "Europe", "BE" = "Europe", "BG" = "Europe", "CH" = "Europe",
  "CY" = "Europe", "CZ" = "Europe", "DE" = "Europe", "DK" = "Europe", "EE" = "Europe",
  "ES" = "Europe", "FI" = "Europe", "FR" = "Europe", "GB" = "Europe", "GR" = "Europe",
  "HR" = "Europe", "HU" = "Europe", "IE" = "Europe", "IS" = "Europe", "IT" = "Europe",
  "LT" = "Europe", "LU" = "Europe", "LV" = "Europe", "MT" = "Europe", "NL" = "Europe",
  "NO" = "Europe", "PL" = "Europe", "PT" = "Europe", "RO" = "Europe", "RS" = "Europe",
  "SE" = "Europe", "SI" = "Europe", "SK" = "Europe", "UA" = "Europe", "XK" = "Europe",
  "BA" = "Europe", "BY" = "Europe", "MD" = "Europe", "ME" = "Europe", "MK" = "Europe", "RU" = "Europe",
  
  # Asia
  "AE" = "Asia", "AF" = "Asia", "AM" = "Asia", "AZ" = "Asia", "BD" = "Asia", "BH" = "Asia",
  "BN" = "Asia", "BT" = "Asia", "CN" = "Asia", "GE" = "Asia", "ID" = "Asia", "IL" = "Asia",
  "IN" = "Asia", "IQ" = "Asia", "IR" = "Asia", "JO" = "Asia", "JP" = "Asia", "KH" = "Asia",
  "KR" = "Asia", "KW" = "Asia", "KZ" = "Asia", "LA" = "Asia", "LB" = "Asia", "LK" = "Asia",
  "MM" = "Asia", "MN" = "Asia", "MY" = "Asia", "NP" = "Asia", "OM" = "Asia", "PH" = "Asia",
  "PK" = "Asia", "PS" = "Asia", "QA" = "Asia", "SA" = "Asia", "SG" = "Asia", "SY" = "Asia",
  "TH" = "Asia", "TJ" = "Asia", "TL" = "Asia", "TM" = "Asia", "TR" = "Asia", "TW" = "Asia",
  "UZ" = "Asia", "VN" = "Asia", "YE" = "Asia", "KG" = "Asia", "KP" = "Asia", "HK" = "Asia", "IO" = "Asia",

  # Africa
  "AO" = "Africa", "BF" = "Africa", "BI" = "Africa", "BJ" = "Africa", "BW" = "Africa",
  "CD" = "Africa", "CF" = "Africa", "CG" = "Africa", "CI" = "Africa", "CM" = "Africa",
  "DJ" = "Africa", "DZ" = "Africa", "EG" = "Africa", "EH" = "Africa", "ER" = "Africa",
  "ET" = "Africa", "GA" = "Africa", "GH" = "Africa", "GM" = "Africa", "GN" = "Africa",
  "GQ" = "Africa", "KE" = "Africa", "KM" = "Africa", "LR" = "Africa", "LS" = "Africa",
  "LY" = "Africa", "MA" = "Africa", "MG" = "Africa", "ML" = "Africa", "MR" = "Africa",
  "MU" = "Africa", "MW" = "Africa", "MZ" = "Africa", "NA" = "Africa", "NE" = "Africa",
  "NG" = "Africa", "RE" = "Africa", "RW" = "Africa", "SC" = "Africa", "SD" = "Africa",
  "SH" = "Africa", "SL" = "Africa", "SN" = "Africa", "SO" = "Africa", "SS" = "Africa",
  "ST" = "Africa", "SZ" = "Africa", "TD" = "Africa", "TG" = "Africa", "TN" = "Africa",
  "TZ" = "Africa", "UG" = "Africa", "YT" = "Africa", "ZA" = "Africa", "ZM" = "Africa", "ZW" = "Africa",
  "GW" = "Africa", "DC" = "Africa", "ZU" = "Africa",

  # North America (nur USA und Kanada)
  "US" = "North America", "CA" = "North America",

  # South America (inkl. Mittelamerika & Karibik)
  "MX" = "South America", "GT" = "South America", "SV" = "South America", "HN" = "South America",
  "NI" = "South America", "CR" = "South America", "PA" = "South America", "BS" = "South America",
  "CU" = "South America", "DO" = "South America", "HT" = "South America", "JM" = "South America",
  "HD" = "South America", "PN" = "South America",
  "AR" = "South America", "BO" = "South America", "BR" = "South America", "CL" = "South America",
  "CO" = "South America", "EC" = "South America", "GY" = "South America", "PE" = "South America",
  "PY" = "South America", "SR" = "South America", "UY" = "South America", "VE" = "South America",

  # Australia & Oceania
  "AU" = "Australia", "FJ" = "Australia", "NZ" = "Australia", "PG" = "Australia", "WS" = "Australia",
  "SB" = "Australia", "TO" = "Australia", "TV" = "Australia", "VU" = "Australia",
  
  # Sonderfälle
  "Global" = "Global", "GO"= "Global", "no_data" = "no_data"
)

# === 2. Kontinent-Spalte zuordnen (für deine Long-Tabelle) ===
transparent7 <- transparent6 %>%
  mutate(Continent = ifelse(Country_Code %in% names(continent_map), continent_map[Country_Code], "Other")) %>%
  mutate(HQ_Continent = ifelse(HQ_Country %in% names(continent_map), continent_map[HQ_Country], "Other"))

```

```{r final_transformation}
transparent8 <- transparent7 %>%
  mutate(Backdate = ymd(str_replace_all(Backdate, "\\.", "-")), 
                        Year = year(Backdate)) %>%
  select(-Countries_Filled.x,-Countries_Filled.y, -Tags.x,-Tags.y, -Tag, -Responded.To, - German, -Response.Sectors, -Regions, -Backdate) %>% 
  relocate(Companies, .after = 1) %>% 
  relocate(SectorCategory, .after = 2) %>% 
  relocate(HQ_Country, .after = 3) %>% 
  relocate(HQ_Continent, .after = 4) %>% 
  relocate(Country_Code, .after = 5) %>% 
  relocate(Continent, .after = 6) %>% 
  relocate(Year, .after = 7) %>% 
  relocate(Category, .after = 8)%>% 
  relocate(Responded, .after = 9)%>% 
  relocate(URL, .after = 10)  %>% 
  mutate(across(everything(), as.factor))
  
  
```

```{r Viz}

# Anfragen über Zeit

# Monatsweise für Total & Answered
monthly_summary <- transparent4 %>%
  group_by(Month) %>%
  summarise(
    Total = n(),
    Answered = sum(Responded == "Yes", na.rm = TRUE)
  ) %>%
  filter(Month >= ymd("2005-01-01"))

# Jahresweise Quote berechnen
yearly_quote <- transparent4 %>%
  group_by(Year) %>%
  summarise(
    Total = n(),
    Answered = sum(Responded == "Yes", na.rm = TRUE)
  ) %>%
  mutate(
    Quote = Answered / Total,
    YearStart = ymd(paste0(Year, "-01-01"))
  ) %>%
  filter(Year >= 2005)


# Plotten
ggplot() +
  geom_line(data = monthly_summary, aes(x = Month, y = Total), color = "grey", size = 1) +
  geom_line(data = monthly_summary, aes(x = Month, y = Answered), color = "black", size = 1) +
  geom_line(data = yearly_quote, aes(x = YearStart, y = Quote * max(monthly_summary$Total)), color = "red", size = 1) +
  geom_point(data = yearly_quote, aes(x = YearStart, y = Quote * max(monthly_summary$Total)), color = "red", size = 2) +
  scale_y_continuous(
    name = "Anzahl Antworten",
    sec.axis = sec_axis(~ . / max(monthly_summary$Total), name = "Positive Antwortrate", labels = scales::percent)
  ) +
  labs(
    title = "Antwortverhalten über die Zeit",
    x = "Jahr",
    caption = "Grau: alle Anfragen (monatlich), Schwarz: 'Yes' (monatlich), Rot: jährliche Quote 'Yes'"
  ) +
  theme_minimal()

## Antwortverhalten über die Zeit nach Branche 

# Monat und Jahr extrahieren
transparent4 <- transparent4 %>%
  mutate(
    Backdate = ymd(Backdate),
    Month = floor_date(Backdate, "month"),
    Year = year(Backdate)
  )

# Monatsweise: Total & Answered pro Branche
monthly_summary <- transparent4 %>%
  group_by(Month, SectorCategory) %>%
  summarise(
    Total = n(),
    Answered = sum(Responded == "Yes", na.rm = TRUE),
    .groups = "drop"
  ) %>%
  filter(Month >= ymd("2005-01-01"))

# Jahresweise Quote pro Branche
yearly_quote <- transparent4 %>%
  group_by(Year, SectorCategory) %>%
  summarise(
    Total = n(),
    Answered = sum(Responded == "Yes", na.rm = TRUE),
    .groups = "drop"
  ) %>%
  mutate(
    Quote = Answered / Total,
    YearStart = ymd(paste0(Year, "-01-01"))
  ) %>%
  filter(Year >= 2005)

# Max pro Panel zur Skalierung der Quote
max_total_by_sector <- monthly_summary %>%
  group_by(SectorCategory) %>%
  summarise(MaxTotal = max(Total, na.rm = TRUE), .groups = "drop")

# Mergen für Skalierung
yearly_quote <- yearly_quote %>%
  left_join(max_total_by_sector, by = "SectorCategory") %>%
  mutate(QuoteScaled = Quote * MaxTotal)

# Plot
ggplot() +
  geom_line(data = monthly_summary, aes(x = Month, y = Total), color = "grey", size = 1) +
  geom_line(data = monthly_summary, aes(x = Month, y = Answered), color = "black", size = 1) +
  geom_line(data = yearly_quote, aes(x = YearStart, y = QuoteScaled), color = "red", size = 1) +
  geom_point(data = yearly_quote, aes(x = YearStart, y = QuoteScaled), color = "red", size = 1.5) +
  scale_y_continuous(
    name = "Anzahl Antworten",
    sec.axis = sec_axis(~ . / max(monthly_summary$Total), name = "Positive Antwortrate", labels = percent)
  ) +
  facet_wrap(~ SectorCategory, scales = "free_y") +
  labs(
    title = "Antwortverhalten über die Zeit nach Branche",
    x = "Jahr",
    caption = "Grau: alle Anfragen, Schwarz: 'Yes', Rot: jährliche Quote 'Yes'"
  ) +
  theme_minimal() +
  theme(strip.text = element_text(face = "bold"))


## Antwortquoten nach Branche

# Aggregation nach Branche
sector_summary <- transparent4 %>%
  group_by(SectorCategory) %>%
  summarise(
    Total = n(),
    Answered = sum(Responded == "Yes", na.rm = TRUE)
  ) %>%
  mutate(Quote = Answered / Total)

# Sortierung nach Quote oder Total (optional):
sector_summary <- sector_summary %>%
  arrange(desc(Total))  # alternativ: desc(Total)

# Plot
ggplot(sector_summary, aes(x = reorder(SectorCategory, -Total))) +
  geom_col(aes(y = Total), fill = "grey70") +
  geom_point(aes(y = Quote * max(Total)), color = "red", size = 2) +
  geom_line(aes(y = Quote * max(Total), group = 1), color = "red", linewidth = 1) +
  scale_y_continuous(
    name = "Anzahl Anfragen",
    sec.axis = sec_axis(~ . / max(sector_summary$Total),
                        name = "Antwortquote (Yes)",
                        labels = percent_format())
  ) +
  labs(
    title = "Antwortquote nach Branche",
    x = "Branche",
    caption = "Grau: Anzahl Anfragen, Rot: Anteil 'Yes'"
  ) +
  theme_minimal() +
  theme(axis.text.x = element_text(angle = 45, hjust = 1))


## Antwortquote nach HQ

# Top 15 Länder nach Anzahl Anfragen
top_countries <- transparent4 %>%
  count(HQ_Country, name = "Total") %>%
  top_n(15, Total) %>%
  pull(HQ_Country)

# Zusammenfassen & berechnen
country_summary <- transparent4 %>%
  filter(HQ_Country %in% top_countries) %>%
  group_by(HQ_Country) %>%
  summarise(
    Total = n(),
    Answered = sum(Responded == "Yes", na.rm = TRUE)
  ) %>%
  mutate(Quote = Answered / Total)

# Plot
ggplot(country_summary, aes(x = reorder(HQ_Country, -Total))) +
  geom_col(aes(y = Total), fill = "grey70") +
  geom_point(aes(y = Quote * max(Total)), color = "red", size = 2) +
  geom_line(aes(y = Quote * max(Total), group = 1), color = "red", linewidth = 1) +
  scale_y_continuous(
    name = "Anzahl Anfragen",
    sec.axis = sec_axis(~ . / max(country_summary$Total),
                        name = "Antwortquote (Yes)",
                        labels = percent)
  ) +
  labs(
    title = "Antwortquote nach Hauptsitzland (Top 15)",
    x = "Land (ISO-Code)",
    caption = "Grau: Anzahl Anfragen, Rot: Anteil 'Yes'"
  ) +
  theme_minimal() +
  theme(axis.text.x = element_text(angle = 45, hjust = 1))


## Antwortquote nach Company

# Top 15 Companies nach Anzahl Anfragen
top_companies <- transparent4 %>%
  count(Companies, name = "Total") %>%
  top_n(30, Total) %>%
  pull(Companies)

# Zusammenfassen & berechnen
company_summary <- transparent4 %>%
  filter(Companies %in% top_companies) %>%
  group_by(Companies) %>%
  summarise(
    Total = n(),
    Answered = sum(Responded == "Yes", na.rm = TRUE)
  ) %>%
  mutate(Quote = Answered / Total)

# Plot
ggplot(company_summary, aes(x = reorder(Companies, -Total))) +
  geom_col(aes(y = Total), fill = "grey70") +
  geom_point(aes(y = Quote * max(Total)), color = "red", size = 2) +
  geom_line(aes(y = Quote * max(Total), group = 1), color = "red", linewidth = 1) +
  scale_y_continuous(
    name = "Anzahl Anfragen",
    sec.axis = sec_axis(~ . / max(company_summary$Total),
                        name = "Antwortquote (Yes)",
                        labels = percent)
  ) +
  labs(
    title = "Antwortquote nach Unternehmen (Top 15)",
    x = "Unternehmen",
    caption = "Grau: Anzahl Anfragen, Rot: Anteil 'Yes'"
  ) +
  theme_minimal() +
  theme(axis.text.x = element_text(angle = 45, hjust = 1))


## Vergleich DE Unternehmen/ andere Unternehmen und LkSG

# Jahr extrahieren
transparent4 <- transparent4 %>%
  mutate(
    Backdate = ymd(Backdate),
    Year = year(Backdate)
  )

# Gruppieren nach Jahr & German
quote_by_year <- transparent4 %>%
  filter(Year >= 2005) %>%
  group_by(Year, German) %>%
  summarise(
    Total = n(),
    Answered = sum(Responded == "Yes", na.rm = TRUE),
    .groups = "drop"
  ) %>%
  mutate(Quote = Answered / Total)

# Plot
ggplot(quote_by_year, aes(x = Year, y = Quote, color = factor(German))) +
  geom_line(size = 1) +
  geom_point(size = 2) +
  geom_vline(xintercept = 2023, linetype = "dashed", color = "black") +
  scale_color_manual(
    values = c("0" = "orange", "1" = "red"),
    labels = c("Anderswo", "Deutschland"),
    name = "Firmensitz"
  ) +
  scale_y_continuous(labels = percent_format(accuracy = 1)) +
  scale_x_continuous(breaks = seq(2005, max(quote_by_year$Year), 1)) +
  labs(
    title = "Jährliche Antwortquote: Deutsche vs. andere Firmen",
    x = "Jahr",
    y = "Antwortquote (Yes)",
    caption = "Schwarze Linie = LkSG-Start (Jan 2023)"
  ) +
  theme_minimal() +
  theme(axis.text.x = element_text(angle = 45, hjust = 1))



```

```{r feature_engineering}

# Splits
set.seed(1234)
transparent_split <- initial_split(transparent8, prop = 0.8)
transparent_train <- training(transparent_split)
transparent_test <- testing(transparent_split)

# Recipe (nicht mehr alle Prädiktoren dabei)
recipe1 <- recipe(Responded ~ ., data = transparent_train) %>%
 update_role(URL, new_role = "ID") %>% # id = URL festlegen
#step_impute_knn(all_predictors()) %>% # missings imputieren 
# step_novel(all_nominal_predictors()) %>% # Neue Levels ok  Variable? 
#step_interact(terms = ~ ) %>%  #  Interaktion 
step_dummy(all_nominal_predictors()) #%>% # Alter als numerische 
#step_smote(Responded, over_ratio = 1) # Oversampling


# Resamples 

transparent_folds <- vfold_cv(transparent_train, v = 5 #,strata = Responded
               ) # V-fold/k-fold cross-validation
```

```{r Workflow}
#RandomForest
# Model & Workflow (trees ggf. auf 1000 aber zu wenig Rechenleistung)

model1 <- rand_forest(mtry = tune(), trees = 100, min_n = tune()) %>% 
  set_engine("ranger", importance = "permutation") %>% 
  set_mode("classification") 

workflow1 <- workflow() %>% add_recipe(recipe1) %>% add_model(model1) 

# Tune & Evaluate (Specify to use parallel processing)
num_cores <- parallel::detectCores() - 1
cl <- makeCluster(num_cores)
registerDoParallel(cl)

# Grid ggf. erhöhen aber zu wenig rechenleistung
set.seed(4321)

tune1_result <- tune_grid(workflow1, resamples = transparent_folds, grid = 3, control = control_grid(verbose = TRUE))

tune1_result %>%
  collect_metrics() %>%
  filter(.metric == "roc_auc") %>%  # Nur ROC-Metrik behalten
  dplyr::select(mean, mtry, min_n) %>%  # Variablen auswählen
  pivot_longer(cols = min_n:mtry,  # Längere Darstellung
               values_to = "value",
               names_to = "parameter") %>%
ggplot(aes(x = value, y = mean, color = parameter)) +
  geom_point(show.legend = FALSE) +
 facet_wrap(~parameter, scales = "free_x") +
  labs(x = NULL, y = "roc_auc")
 

# Personalisierter grid : Range aus vorherigem plot gelesen und nun umgesetzt 
grid1 <- grid_regular(
  mtry(range = c(25, 50)), # define range for mtry
 min_n(range = c(5, 7)), # define range for min_n
 levels = 6 # number of values of each parameter to use to make the regular grid  (ggf. erhöhen)
)

# Zweiter Versuch zur Visualisierung (auch hier die richtigen Metrics suchen)

set.seed(678)

tune1_result2 <- tune_grid(workflow1, resamples = transparent_folds, grid = grid1)

tune_result_plot2 <- tune1_result2 %>%
  collect_metrics() %>%
  filter(.metric == "roc_auc") %>%  # Nur ROC behalten
  dplyr::select(mean, mtry, min_n) %>%  # Variablen auswählen
  pivot_longer(cols = min_n:mtry,  # Längere Darstellung
               values_to = "value",
               names_to = "parameter") %>%
  ggplot(aes(x = value, y = mean, color = parameter)) +
  geom_point(show.legend = FALSE) +
  facet_wrap(~parameter, scales = "free_x") +
  labs(x = NULL, y = "roc_auc")

#stopCluster(cl)


# Bestes Model auswählen 

best1_hyper <- select_best(tune1_result2, metric = "roc_auc")

model1_final <- finalize_model(model1,
                              parameters = best1_hyper)


# Viele Missings in irgendeinem Schritt, wahrscheinlich bei den Kategorien (andere in training & test)


# Define final workflow
workflow1_final <- workflow() %>%
  add_recipe(recipe1) %>% #  use standard recipe
  add_model(model1_final) # use final model

# Fit final model
fit1_final <- fit(workflow1_final, data = gesis_train)

# Sobald mit Ergebnis zufrieden: predictions auf trainings-& testdata anwenden

# ggf. in den Datensätzen speichern
#metrics_combined <- metric_set(roc_auc, yardstick::accuracy, kap)

#metrics_train_b <- augment(fit1_final, new_data = gesis_train) %>%
#    metrics_combined(truth = vote_choice, estimate = .pred_class, .pred_0)
#
#metrics_test_b <- augment(fit1_final, new_data = gesis_test) %>% 
#    metrics_combined(truth = vote_choice, estimate = .pred_class, .pred_0)

# Test
#augment_test2 <- augment(fit1_final, new_data = gesis_test)

#augment_test2$.pred_class_adjusted <- ifelse(augment_test2$.pred_1 >= threshold, 1, 0) %>% as.factor()

#metrics_test2 <- augment_test2 %>%
 # mutate(.pred_class_adjusted = factor(.pred_class_adjusted, levels = levels(vote_choice)))%>% 
  #  metrics_combined(truth = vote_choice, estimate = .pred_class_adjusted, .pred_0)


```

# Introduction

-   Transparency = first step to respect of human rights –\> indicator (+requests mean, there are allegations)

-   Relevanz: Herausfinden, welche Branchen, Unternehmen, Länder sind most unresponsive –\> auf diese dann qualitativen Fokus setzen (in anderen Studien)

<!-- -->

-   vielleicht auch die alte Idee von Difference in difference mit dem LkSG? genug Datenpunkte und mit Transparency kann man etwas messen: lm() in DiD Form

-   dazu: Effekt eines bestimmten Events (Skandal & Medienaufmerksamkeit) auf die Transparenz in einer bestimmten Branche

-   sonst: eher deskriptiv ausgelegt oder allgemeiner untersuchen: Demokratieindex und Menschenrechte –\> Einfluss auf Antwortverhalten

-   Schlechteste/ least responsive Branchen, Companies & Länder —\> qualitativ aus Reports herausfinden, woran das liegt, oder welche Muster es da gibt

-   auch: Untersuchen, wo sind die HQs und wo sind die Verstöße

-   Replizieren oder Erweitern der Studie von Kamminga–\> verfünfachte anzahl an anfragen zehn jahre später: was hat sich verändert und welche trends oder schwerpunkte gibt es heute

-   alles mögliche über den Zeitverlauf plotten (small multiples für Branche, HQ etc.)

# Theory & Literature

## Theory

-   Begriffe klären (due dilligence, human rights, transparency)

-   Gesetze vorstellen & initiativen: rechtliche Lage (UN Guiding Principles on Business and Human Rights) !!

-   wie versucht man sich im Feld dem zu nähern, es zu analysieren/ theoretisieren ? politische Ökonomie ?

## Literature Review

-   Stand der Forschung: zum Datensatz und allgemein im Feld bezogen auf Transparenz etc.

Kamminga:

-   UN Special Representative on Business and Human Rights (SRSG) nature of abuses (direct/ indirect etc.)

-   Relevanz und Messbarkeit-Argumentation: due dilligence Respekt nur wenn man zumindest auf Anfragen antworten kann S.5

-   Argumentation zur Schwierigkeit der Bewertung, welche Unternehmen/ Länder wirklich "schlechter" sind: mehr anfragen = problematischer aber vllt auch wegen leichterer Verfügbarkeit der Daten/ mehr Forschung zu bestimmten (größeren) Unternehmen?

-   Trends aus Results zusammenfassen und dann weiterhin überprüfen in der Analyse? oder zu starker Fokus auf Replikation

-   kritisches Hinterfragen: kann man den Antworten trauen und bringen Sorgfaltspflichtgesetze etwas?

<!-- -->

-   hiervon ausgehend Literatur suchen und zitieren

Hypothesen:

-   

# Data & Methods

## Data

-   heruntergeladen am 18. April 2025 (letzter Eintrag vom 17. April)
-   Resource Centre und Datenerhebung ausführlich vorstellen mit Beispielen

### Codierung von Sector

mögliche Probleme/ Veränderungen: inzwischen viele diversifizierte Konglomerate und kompliziertere Geschäftsmodelle, außerdem KI zuweisung, möglicherweise nicht ganz so, wie es ein Mensch gemacht hätte (ggf. intercoder machen/ mit selbst, jonny). Problem vor allem diejenigen Unternehmen, welche in mehreren Branchen tätig sind zuzuordnen. ChatGPT ist folgendermaßen vorgegangen

#### **Kategorisierung basierend auf Schlagwörtern in Kategorien nach Ruggie & Kamminga**

Jeder enthaltene Sektor wurde gegen eine Liste typischer Schlüsselbegriffe abgeglichen, die für jede der 9 Zielkategorien definiert wurden (z. B. `"Mining"` → Extractive, `"Retail"` → Retail and consumer products, usw.).

Beispiel für die Kategorie **Extractive**:

`keywords = c("Mining", "Oil", "Gas", "Coal", "Hydropower", "Nuclear", "Natural Resources", "Metals", "Logging")`

Für jede Ausprägung wurde gezählt, **wie oft Begriffe aus den Sektornamen mit den Schlagwörtern der Zielkategorien übereinstimmen**.

#### **Entscheidung bei Mehrdeutigkeiten**

Wenn mehrere Kategorien gleiche Punktzahlen hatten oder keine eindeutige Zuordnung möglich war, wurde folgende **Prioritätslogik** angewendet (basierend auf wirtschaftlicher Relevanz und Konsistenz):

`Extractive > Heavy manufacturing > Infrastructure and utilities >  Information technology > Retail and consumer products >  Food and beverage > Financial services > Pharmaceutical and chemical > Other`

Diese Priorisierung basiert auf Kapitalintensität, Einfluss auf Umwelt und Infrastruktur & gesellschaftliche Relevanz

### Codierungen anderen Spalten erklären:

-   German: HQ oder Verstoß in Deutschland

-   HQ: anpassung bei mehrdeutigkeiten (Entscheidung für die erste aufgeführte Option) –\> vllt. interessant, ob es einen unterschied macht, wenn man für diese Fälle eine neue Kategorie aufmacht?

-   Companies (kleine Anpassungen, zusammenführungen)

## Methods

-   kritisches Hinterfragen: kann man etwas aussagen mit diesen Daten? bedeutet eine Antwort, dass HR auch wirklich besser eingehalten werden?

-   auch die Fragen selbst untersuchen? sehr aufwendig und andere Methode –\> ggf. Stichprobenartig zur Verdeutlichung (oder kann ich auch dort Klassifizierungen mit Chatty vornehmen?)

# Results & Visualization

-   welche weiteren Faktoren: democracy score country/ hq

-   ml model

## Analysis

-   ggf. Recherchieren, welche Länder haben Transparenz/ Menschenrechts/ Due Dilligence/ Lieferkettenabkommen –\> neue Spalte damit

-   ggf. Demokratie-/ Menschenrechtsindizes (im Land) anwenden für verschiedene Jahre –\> Respekt von HR im eigenen Land == Respekt in anderen Ländern

-   UN Global Compact- Beteiliigung von Unternehmen, OECD Guidelines & co. –\> ggf. Kumulationsscore berechnen für internationale Instrumente: Theorie = Unternehmen, welche von vielen Guidelines etc. betroffen sind, sind auch eher bereit zu complyen

-   genereller Einfluss von Politik auf die Unternehmen –\> kann man sie denn berühren ? wie weichen sie aus? welche faktoren auf Länderebene beeinflussen die Transparenz?

<!-- -->

-   DiD Analyse zeigt gegenteiligen trend und keinen Zusammenhang –\> vllt wegen vermehrten Anfragen ab 2020 ? –\> Konterintuitiv aber vllt. muss anders gesampled werden

-   bias in der Zusammenstellung der Daten vonseiten des Research Centres ?

-   Efffekt von Covid miteinbeziehen

-   welche weiteren Faktoren müssen mitgerechnet werden, um ein sinnvolles Ergebnis zu erzielen?

-   Einfluss von regionalen Bündnissen: BRICS, MERCOSUR, AECEAN, OECD, EU, AU etc. –\> macht das einen Unterschied?

-   state owned/ private owned als Variable hinzufügen bei ausgewählten Analysen/ Teiluntersuchungen

Zweiter Teil:

-   Schlechteste/ least responsive Branchen, Companies & Länder —\> qualitativ aus Reports herausfinden, woran das liegt, oder welche Muster es da gibt

# Diskussion

-   Warum könnte der Trend entgegen der Erwartung laufen? Warum geht die Quote runter, obwohl deutsche unternehmen nun LkSG verpflichtet sind?

-   Hängt die Antwortquote negativ mit der Anzahl der Anfragen zusammen? vielleicht davor Messfehler und nun mehr Genauigkeit ?

-   Antwort nicht unbedingt eine positive Nachricht für die Menschenrechte, aber keine Antwort ist auf jeden Fall eine schlechte Nachricht

# Conclusion

## ToDo

-   Vllt. supervised machine learning, predictive model

-   **Wo finden die Abuses statt ? Firmen welcher Länder in welchen Regionen ?**

-   **welche art von Abuses: tags systematisieren**

-   long format datensatz nach countries & Tags erstellen

-   demokratieindex nach jahr hinzufügen (freedomhouse/ v-dem je nach Datenverfügbarkeit)

-   Literaturrecherche und Theorien überlegen: in Feld von Business & HR einlesen

<!-- -->

-   niedrigste Response Rate mit Filter von 10 Reports ebenso messen, nicht nur die größten (Firmen, Länder)

<!-- -->

-   Zusammenhänge visualisieren (Branche, HQ, companies)

-   welche unternehmen werden am öftesten angefragt?

Später ggf. :

-   

-   Regions ausfüllen auf basis von HQ
